【裁判字號】    95,上更(二),93
【裁判日期】    951026
【裁判案由】    貪污治罪條例
【裁判全文】
臺灣高等法院臺中分院刑事判決      95年度上更(二)字第93號
上  訴  人  台灣南投地方法院檢察署檢察官
上  訴  人
即  被  告  丁○○
選任辯護人  江銘栗  律師
            林春榮  律師
            李慶松  律師
上列上訴人等因被告貪污治罪條例案件，不服臺灣南投地方法院
中華民國93年6月30日第一審判決（92年度訴字第579號，起訴案
號：臺灣南投地方法院檢察署92年度偵字第3918號、追加起訴案
號： 同署93年度偵字第235號），提起上訴，經判決後由最高法
院第二次發回更審，本院判決如下：
    主  文
原判決關於利用職務上之機會，詐取財物部分撤銷。
丁○○公務員利用職務上之機會，詐取財物，處有期徒刑柒年貳
月，併科罰金新台幣肆拾萬元，罰金如易服勞役，以罰金總額與
陸個月之日數比例折算，褫奪公權陸年，詐取所得之新台幣貳仟
伍佰元應予追繳發還南投縣政府警察局，如全部或一部無法追繳
時，以其財產抵償之。又連續公務員利用職務上之機會，詐取財
物，處有期徒刑柒年貳月，併科罰金新台幣參拾萬元，罰金如易
服勞役，以罰金總額與陸個月之日數比例折算，褫奪公權陸年，
詐取所得之新台幣捌佰元應予追繳發還內政部警政署、仟玖佰
貳拾元應予追繳發還南投縣政府警察局，如全部或一部無法追繳
時，以其財產抵償之。應執行有期徒刑拾年拾月，併科罰金新台
幣陸拾萬元，罰金如易服勞役，以罰金總額與陸個月之日數比例
折算，褫奪公權陸年。詐取所得之新台幣陸仟肆佰貳拾元應予追
繳發還南投縣政府警察局、新台幣捌佰元應予追繳發還內政部警
政署，如全部或一部無法追繳時，以其財產抵償之。
    事  實
一、丁○○係南投縣政府警察局草屯分局（下稱草屯分局）刑事
    組偵查員，自民國（下同）85年9月至91年1月31日專責該分
    局查緝槍枝業務，並於88年 4月12日起任刑事小隊長，為依
    據法令從事公務之人員。其於專責緝槍期間，為取得工作績
    效及緝槍獎金，竟不循正途，而基於公務員假藉職務上之權
    利行使偽造關係他人刑事被告案件之證據、行使公務員不實
    登載職務上所掌之公文書之概括犯意，及未經許可持有手槍
    、公務員包庇他人犯意圖使女子與他人為性交之行為而媒介
    以營利、利用職務上機會詐取財物之犯意，而為下列行為：
(一)緣莊太民、李仁富及紀英彥於87年4月7日在南投縣草屯鎮「
    佳樂汽車旅館」為警搜獲具殺傷力之改造手槍一支（槍枝管
    制編號：0000000000號）及子彈五顆（此部分經臺灣南投地
    方法院檢察署《下稱南投地檢署》檢察官以87年度偵字第14
    83、3970號案件偵查起訴）。 莊太民於該案87年4月20日偵
    查中供稱係綽號「文風」之人寄放云云，為規避刑責，隨於
    同年 4月24日與鄧秋景至臺灣臺北看守所接見因違反槍砲案
    件羈押於該所之洪文豐，要求洪文豐為其擔槍，經洪文豐拒
    絕後，莊太民與鄧秋景得知己○○亦因違反槍砲案件羈押於
    臺灣南投看守所（下稱南投所），且其名字中亦有個『豐』
    字，二人遂至南投所以特別接見之方式，接見正羈押於該所
    之己○○，並趁所方人員不注意之際，向己○○表示願給予
    新臺幣（下同）30萬元之安家費為條件，要求己○○扛起在
    「佳樂汽車旅館」起獲之槍、彈為其持有並放置該處，經己○○允諾。己○○因與草屯分局負責肅槍業務之丁○○熟識
    ，便於87年4月29日16時30分許， 向南投所舍房主管鍾文裕
    報告欲自動報繳槍械，佯稱：伊於87年2月2日將克拉克制式
    九○手槍1枝及4顆子彈藏於草屯鎮「佳樂汽車旅館」前草堆
    中云云，並以恐遭不利為由，請求由草屯分局刑事組警員借
    提云云。嗣經南投所陳報台灣南投地方法院檢察署由該署檢
    察官指揮草屯分局派員借提己○○偵查，該分局乃派負責肅
    槍業務並與己○○熟識之丁○○前往借提。丁○○明知上開
    槍彈並非己○○所持有藏放，竟於87年5月1日借提己○○至
    「佳樂汽車旅館」時， 以要求己○○擔下另1枝槍以增加其
    工作績效為條件，始願意配合己○○、李仁富及莊太民等人
    製作不實筆錄，並更正己○○關於上開槍枝藏放地點之供詞
    使之與被查獲地點相符，且與己○○達成協議，以己○○想
    出監所時，即呈報欲報繳槍枝，並請求由草屯分局借提，己○○每次借提出來，均要擔下槍枝以作為丁○○之工作績效
    ，丁○○則准許己○○在借提期間進行性交易及暗示日後會
    給予回報等條件，因雙方均有益處，經己○○同意後，丁○○隨即應己○○之要求，明知由陳永宏及其母親開設、張文
    上擔任經理，位於草屯鎮之「漂亮寶貝護膚中心」有媒介性
    交易之行為，竟從旁予以便利援助，讓己○○聯絡「漂亮寶
    貝護膚中心」媒介應召女郎Ａ１（姓名詳卷）至「佳樂汽車
    旅館」，並允許該應召女郎Ａ１與己○○在「佳樂汽車旅館
    」中進行性交易（此部分如後所述尚不成立包庇性交罪）。
    俟己○○完事後，丁○○再將己○○押解至草屯鎮茄荖山墳
    墓己○○祖母墓地附近路邊之空地，並將其為達偽造關係他
    人刑事被告案件證據之目的，而在不詳時、地未經許可持有
    且具殺傷力之西班牙LL甲M甲廠製制式手槍1枝（槍枝管制編號
    ：00 00000000號）及不具殺傷力之子彈4顆，置放於上開地
    點路邊之草叢，由己○○佯裝起出槍、彈，並拍攝照片存證
    而偽造關於己○○違反槍砲彈藥刀械管制條例刑事被告案件
    之證據且使用之。迨返回草屯分局後，丁○○明知上開查獲
    槍、彈為不實事項，竟於同日連續分別對己○○、李仁富及
    莊太民將上開不實事項登載於職務上所掌管之偵訊筆錄，足
    以生損害於己○○及司法機關追訴犯罪之正確性，並持上開
    筆錄將己○○移送台灣南投地方法院檢察署檢察官偵查而行
    使之（87年度他字第91號、87年度偵字第1948號）。該署檢
    察官偵查後移送台灣南投地方法院併辦，該院判處己○○有
    期徒刑二年，並於刑之執行完畢或赦免後，令入勞動場所，
    強制工作三年（87年度易字第159號）， 嗣經最高法院判處
    己○○有期徒刑一年六月，併科罰金二萬元，並於刑之執行
    完畢或赦免後，令入勞動場所強制工作三年確定。丁○○並
    因施用上開詐術，使南投縣政府警察局陷於錯誤，而發給丁○○2500元之緝槍獎金及記一大功之獎勵，並經丁○○領取
    （此部分事實，下以甲事實稱之）。
(二)八十八年九二一地震後，己○○因案在臺灣臺中監獄服刑，
    擔心地震後家中情況，亟思返家探視，即於88年10月22日向
    監獄人員表示要自動報繳槍枝，並以恐遭誣陷為由，希望由
    草屯分局警員陪同前往取槍，經臺灣臺中監獄報告台灣南投
    地方法院檢察署，由該署指派檢察官應己○○之要求核發偵
    查指揮書予草屯分局，草屯分局則指派負責肅槍業務且與己○○熟識之丁○○負責此一案件。 丁○○遂於88年11月2日
    ，持台灣南投地方法院檢察署檢察官核發之偵查指揮書，借
    提己○○外出追查贓證物品，因丁○○與己○○前已有協議
    ，即同意讓己○○返家，並為其安排性交易，己○○則允諾
    擔槍，丁○○因槍枝未備妥，即以尚有一枝槍械因地震致住
    所零亂無法立即起獲為由， 次日即11月3日再次借提己○○
    外出，但丁○○槍枝仍未備妥，因礙於借提時限，為求交差
    ，遂將己○○押回其在南投縣草屯鎮○○路42號住處，拿出
    2支不具殺傷力之玩具手槍（槍枝管制編號：0000000000、0
    000000000號）， 置於該處後庭院及後院房間內，再由己○○佯裝起出上開手槍，並拍攝照片存證而承前犯意偽造關於
    己○○違反槍砲彈藥刀械管制條例刑事被告案件之證據且使
    用之。丁○○並讓己○○聯絡上揭由陳永宏及其母所開設、
    張文上經營之「漂亮寶貝護膚中心」媒介同一名應召女郎Ａ
    １至己○○住處房間內為性交易，而包庇陳永宏及其母親、
    張文上之意圖營利媒介女子與他人為性交，至己○○與Ａ１
    完成所謂全套之性交易（即男子將生殖器插入女子生殖器內
    抽送至射精止）後，再返回草屯分局。丁○○明知上開查獲
    手槍為不實事項，竟仍承前同一犯意， 於88年11月3日在草
    屯分局刑事組內，製作己○○第一次、第二次偵訊筆錄，不
    實記載警方在88年11月2日16時許， 會同己○○在草屯鎮○○路42號後面起出改造手槍一支，該槍械是己○○一位已故
    友人江建偉所寄放， 及警方在88年11月3日16時許，在草屯
    鎮○○路42號家中起出另一支改造手槍，該槍是己○○已故
    友人江建偉 於83年3月間所託付寄放等不實事項於職務上所
    製作掌管之該偵訊筆錄，足以生損害於己○○及司法機關追
    訴犯罪之正確性，丁○○復持上開不實筆錄將己○○移送台
    灣南投地方法院檢察署檢察官偵查（88年度偵字第4947號）
    而行使之，嗣因上開手槍不具殺傷力而由該署檢察官為不起
    訴處分確定（此部分事實，下以乙事實稱之）。
二、復緣有丙○○、ＢＯＯ兄弟於 91年8月24日因持槍強盜案件
    ，遭警緝獲，同時起出 5把槍枝，並羈押於臺灣臺中看守所
    （下稱臺中所）。丁○○明知丙○○、ＢＯＯ並未另外持有
    槍械，竟另基於未經許可持有可發射子彈具有殺傷力之改造
    手槍、公務員假藉職務上之權利使用偽造關係他人刑事被告
    案件之證據、行使公務員不實登載職務上所掌之公文書、利
    用職務上機會詐取財物之概括犯意，及未經許可持有子彈之
    犯意，而為下列行為：
(一)於91年 8月27日製作職務上所掌管之不實筆錄，請業已假釋
    出獄之己○○在筆錄上簽名擔任秘密證人指稱丙○○持有槍
    枝，並將其為達偽造關係他人刑事被告案件證據之目的，而
    於不詳時、地未經許可持有可發射子彈具殺傷力仿貝瑞塔改
    造手槍一支（槍枝管制編號0000000000號）、制式子彈5 顆
    （上開槍、彈嗣後為臺中市政府警察局第六分局查獲）交予
    己○○，並要求己○○等候通知再將槍、彈擺放好，己○○
    同意配合後，並以書信表示「這幾天我會請七農上去看你」
    等語，寄至臺中所予當時在所羈押之丙○○。丁○○明知己○○並未檢舉丙○○持有上開槍、彈，竟將上開不實事項登
    載於職務上所掌管之偵訊筆錄，並以己○○上開之指證筆錄
    ，向臺灣臺中地方法院檢察署（下稱台中地檢署）檢察官借
    提丙○○而行使之。嗣因己○○臨時反悔，丁○○便於91年
    9月3日，偕同草屯分局刑事組偵查員陳誌苑、李義勇、洪秋
    田一同前往借提丙○○，丁○○並對丙○○表示將提供改造
    四五手槍一把，要求丙○○擔下以作為其績效，丙○○因害
    怕遭刑求，因而同意。至草屯分局後，丁○○先於同日11時
    35分許，對丙○○製作不實偵訊筆錄，由丙○○配合說出槍
    枝藏放處，並請丙○○指稱ＢＯＯ亦持有一把手槍，嗣再由
    丁○○帶同陳誌苑、 李義勇押解丙○○至草屯鎮○○路238
    號丙○○住處，丁○○先在二樓觀看環境，將其為達偽造關
    係他人刑事被告案件證據之目的，而於不詳時、地未經許可
    持有可發射子彈具殺傷力之改造四五手槍一支（槍枝管制編
    號：0000000000號）放置於丙○○住處浴室旁之透明小置物
    箱中，放上鞋子作為掩飾，再由丙○○起出並拍攝照片存證
    而偽造關於丙○○違反槍砲彈藥刀械管制條例刑事被告案件
    之證據且使用之。嗣於同日15時35分許返回草屯分局後，丁○○明知上開改造四五手槍並非丙○○所持有，仍承前犯意
    ，將上開不實事項登載於職務上所掌管之偵訊筆錄，而偽造
    關於丙○○違反槍砲彈藥刀械管制條例刑事被告之證據，足
    生損害於丙○○及司法機關對於犯罪追訴之正確性，丁○○
    並持上開不實筆錄移送臺中地檢署檢察官偵查而行使之《本
    案經移送臺中地檢署檢察官以 91年度偵字第18686號偵查後
    起訴，經臺灣臺中地方法院以91年度訴字第3021號裁定停止
    審理中》。
(二)丁○○復於91年 9月18日，假借上開筆錄之內容，偕同陳誌
    苑、李義勇，前往臺中所及臺中少年戒治所借提丙○○及林
    ＢＯＯ，於返回草屯分局後，丁○○以丙○○已說出ＢＯＯ持
    有一把手槍為由，要ＢＯＯ同意配合擔下一枝槍，ＢＯＯ因
    害怕刑求而同意之，丁○○遂將ＢＯＯ持有手槍之不實事項
    ，登載於職務上所掌管之訊問筆錄，足生損害ＢＯＯ及司法
    機關追訴犯罪之正確性。丁○○並將其為達偽造關係他人刑
    事被告案件證據之目的，而於不詳時、地未經許可持有之可
    發射子彈具殺傷力之改造四五手槍一支（槍枝管制編號：00
    00000000號）藏放於身上，與陳誌苑、李義勇解送ＢＯＯ前
    往ＢＯＯ住處，經丁○○與ＢＯＯ商討槍枝擺放位置，決定
    放置於家中三樓加蓋鐵皮屋的天花板內，至草屯鎮○○路23
    8號後， 由ＢＯＯ之父親林義峰拿出鋁梯，丁○○、ＢＯＯ
    即示意要求林義峰離去。林義峰離去後，丁○○爬上鋁梯後
    探看天花板，趁機將藏放在身上之四五手槍擺放好，再由林
    ＢＯＯ起出，並指示陳誌苑拍照存證而偽造關於ＢＯＯ違反槍
    砲彈藥刀械管制條例案件被告之證據。迨返回分局後，丁○○承前犯意，於同日14時45分許，明知上開不實事項將之登
    載於職務上所掌管之訊問筆錄，足生損害於ＢＯＯ及司法機
    關對於犯罪偵查之正確性，並持上開筆錄移送臺灣臺中地方
    法院少年法庭併辦處理（臺灣臺中地方法院92年度少訴字第
    1號， ＢＯＯ連續寄藏槍彈部分經法院判處有期徒刑二年）
    而行使之。丁○○因施用上開詐術，使內政部警政署陷於錯
    誤，發給草屯分局緝槍獎金4250元，丁○○分配取得800 元
    、使南投縣政府警察局陷於錯誤，因而分別發給丁○○緝獲
    丙○○、ＢＯＯ持有上開槍枝之緝槍獎金各1960元，並均經
    丁○○領取（此部分 (一)( 二)事實，下以丙、丁事實稱之
    ）。
三、案經法務部調查局中部地區機動工作組（下稱中機組）移送
    臺灣南投地方法院檢察署檢察官偵查起訴及追加起訴。
    理  由
甲、有罪部分：
一、訊據上訴人即被告丁○○（下稱被告）對於上開時地先後查
    獲己○○、丙○○、ＢＯＯ持有槍彈案件、制作筆錄及領取
    緝槍金之事實不諱，惟矢口否認有何違反槍彈彈藥刀械管
    制條例、偽造關係他人刑事被告案件證據，包庇他人媒介性
    交易、行使公務員不實登載職務上所掌之公文書、利用職務
    上機會詐取財物之犯行，辯稱：伊並沒有栽槍、詐取獎金之
    行為，本件中之莊太民伊並不認識，伊均係根據其說詞制作
    筆錄，槍枝亦係據其供述始為查獲，而己○○係伊所輔導對
    象，己○○因屢遭伊查獲槍彈被法院判刑而挾怨報復，己○○該案業經判處徒刑二年並需強制工作之重刑，若為遭設計
    擔罪，豈有可能未上訴即確定？且緝槍金僅2500元，伊豈
    會將黑市價格約為 4、50萬元之制式槍枝栽予己○○而詐領
    僅2500之金？又己○○所證召妓情節與證人Ａ１所述不同
    ，二人所證均不實在；再丙○○、ＢＯＯ兄弟及己○○因涉
    及槍枝強盜案件，當晚己○○即到分局檢舉丙○○另有槍枝
    以證明自己與該案無涉，伊即根據檢舉找丙○○而查獲槍枝
    ，後丙○○又檢舉其弟ＢＯＯ亦有槍枝，伊等再據此前往其
    等住處查獲二把改造槍枝，伊均無栽槍詐領金之犯行云云
    。
二、本件之證人己○○、莊太民、李仁富之87年5月1日偵訊（調
    查）筆錄（ 附於中機組案宗二第6頁背面至11頁）、證人
    己○○之88年11月2日、3日偵訊（調查）筆錄（附於中機組
    案宗二第49、50頁）、證人丙○○之91年9月3日偵訊（調
    查）筆錄（附於中機組案宗二第84、111頁）、 證人ＢＯＯ
    之91年9月18日偵訊（調查）筆錄（附於中機組案宗二第
    120頁），均係由被告所製作，此為被告所自承，並有上開
    筆錄及檢附各該筆錄而報請台灣南投地方法院檢察署、台灣
    台中地方法院檢察署、台灣台中地方法院少年法庭辦理之刑
    事案件報告書附卷可憑。次查，被告因查緝證人己○○持有
    如事實欄一之（一）所示之槍、彈，而獲得2500元之緝槍獎
    金及記一大功之獎勵；因查緝證人丙○○、ＢＯＯ持有如事
    實欄二之（一）、（二）所示之槍、彈，而獲得4720元之緝
    槍獎金，此有南投縣政府警察局南投分局、草屯分局請領緝
    槍獎金印領清冊二份、被告之人事資料簡歷表、人事資料列
    印報表各一份附卷可稽。此外，本案所涉及槍枝、子彈經鑑
    驗其殺傷力結果如下：(一)內政部警政署刑事警察局鑑驗
通
    知書87年4月23日刑鑑字第27481號：「鑑驗情形：一、送鑑
    手槍壹支（槍枝管制編號：0000000000），認係由仿奧地利
    廠GLOCK廠 17型半自動手槍製造之玩具手槍換裝貫通之土造
    金屬槍管而成之改造手槍，機械性能良好，可擊發適用子彈
    ，認具殺傷力。送鑑子彈五顆（試射二顆、拆解一顆）鑑驗
    情形如下：(一)二顆‧‧‧經試射可擊發，均認具殺傷力。
(二)
    三顆均認係9mm制式子彈‧‧‧ 均認具殺傷力（中機組案宗
    二第29頁）。(二)內政部警政署刑事警察局鑑驗通知書87
年
    5月29日刑鑑字第35704號：「鑑驗情形：一、送鑑西班牙製
    制式手槍壹支（槍枝管制編號：0000000000號），認係西班
    牙LL甲M甲廠口徑 9mm之制式半自動手槍˙˙˙ 於送鑑時因槍
    枝嚴重生銹致機械故障，惟經排除故障後可擊發子彈，認具
    殺傷力。二、惟送鑑子彈肆顆（試射肆顆）˙˙˙經實際試
    射均無法擊發，依現狀，均認不具殺傷力」（中機組案宗二
    第28頁反面）。(三)內政部警政署刑事警察局鑑驗通知書
88
    年11月18日刑鑑字第118411號「鑑驗情形：送鑑改造手槍貳
    枝，鑑驗情形如下：1.壹支（槍枝管制編號：0000000000號
    ）認係仿BERETT甲廠半自動手槍製造之玩具手槍， 槍管為塑
    膠材質且已貫通，槍身與滑套均為金屬材質，未發現改造之
    情形。˙˙˙機械性能良好，至於是否具殺傷力，請卓參隨
    附之槍枝殺傷力鑑驗說明。2.壹支（槍枝管制編號：000000
    0000號） 認係仿W甲LTHER廠半自動手槍製造之金屬玩具手槍
    ，槍管內具阻鐵，無法發射子彈，認不具殺傷力」（中機組
    案宗二第60頁反面-第61頁）。 (四)內政部警政署刑事警
察
    局91年10月7日刑鑑字第0910240238號槍彈鑑定書： 「鑑驗
    結果：送鑑改造四五手槍一枝（槍枝管制編號：0000000000
    ），仿COLT廠半自動手槍製造之金屬玩具手槍換裝土造金屬
    槍管而成之改造手槍，認具殺傷力」（中機組案宗二第78
    -80頁）。 (五)內政部警政署刑事警察局91年11月14日刑鑑
字
    第0910279943號槍彈鑑定書：「鑑驗結果：送鑑改造手槍一
    枝（槍枝管制編號：0000000000），認係由仿COLT廠半自動
    手槍製造之金屬玩具槍換裝土造金屬槍管而成之改造手槍，
    認具殺傷力」（中機組案宗二第104-106頁）。 (六)內政
部
    警政署刑事警察局九十二年三月二十日刑鑑字第○九二○○
    一六一○六號槍彈鑑定書：「送鑑改造手槍一枝，槍枝管制
    編號0000000000號， 認係仿BERETT甲廠半自動手槍製造之金
    屬玩具槍換裝土造金屬槍管而成之改造手槍，機械性能良好
    ，可擊發適用之子彈，認具殺傷力；送鑑制式九○子彈五顆
    ，認均係口徑九MM之制式子彈，認均具殺傷力」（見台灣南
    投地方法院檢察署檢察官92年度偵字第71號起訴書）。次應
    審究者係本案所查獲己○○、丙○○、ＢＯＯ所持有之槍彈
    是否為被告所栽乙節以論。
三、關於事實一之(一)即甲事實部分：
(一)草屯分局刑事組員警於87年4月7日20時15分許，在南投縣草
    屯鎮「佳樂汽車旅館」辦公室抽屜中，持搜索票查獲莊太民
    等人涉及持有具殺傷力之仿奧地利GLOCK廠之改造手槍1支（
    槍枝管制編號：0000000000號）及子彈5顆（ 2顆經試射，1
    顆經拆解而耗損）之事實，此有台灣南投地方法院檢察署87
    年度偵字第1483號卷在卷足憑。
(二)上開扣案改造手槍及子彈，為莊太民所有之事實，業據證人
    李仁富於本案偵查中證稱：「（87年時草屯分局在佳樂汽車
    旅館查到一枝槍？）是」、「（槍是誰的？）莊太民，我曾
    叫他不要把槍再拿來放，後來被警查獲」、「（為何己○○
    會說槍是他的？）莊太民叫他這樣說的」、「在警察局做筆
    錄時，說槍是莊太民，後來莊太民找我，叫我在檢察官前說
    槍是己○○的」、「（為何莊太民要求15萬元？）莊太民說
    這是給己○○頂罪的酬勞，我跟紀英彥一人七萬五千元」、
    「（本件槍枝案，己○○及丁○○有到佳樂汽車旅館模擬？
    ）是，他們在辦公室做模擬」、「（當時還有誰在辦公室？
    ）有己○○朋友，都是男的」等語（ 見92他第203號卷一第
    347-349頁）； 又於本案原審審理時到庭具結證稱：「（有
    關87年4月7日佳樂汽車旅館查獲槍枝案，是否有叫己○○頂
    替？是否知情？）知道，莊太民叫己○○頂替」等語明確（
    見原審卷二第116頁）。 又證人紀英彥於本案偵查中亦證稱
    ：「（87年時草屯分局在佳樂汽車查獲一枝槍？）是，我看
    過是莊太民的，查獲之前有拿過槍，我有請他把槍枝拿走，
    他有拿走，後來警察來查著作權法，就在辦公室放空白帶的
    抽屜查獲的」、「（己○○為何說槍是他的？）我不曉得，
    我看都是莊太民拿那支槍」等語（見92他第203號卷一第339
    頁反面），核與李仁富證述情節相符，堪信為真實。再證人
    即查獲莊太民等人之草屯分局偵查員張登貴於本案偵查中亦
    證稱：「當時李仁富坦承說槍枝是他持有，並供出說這枝槍
    是莊太民寄放的」等語（見92他第203號卷二第206頁背面）
    。
(三)證人李仁富於本案偵查中證稱：「（為何莊太民要求15萬元
    ？）莊太民說這是給己○○頂罪的酬勞，我跟紀英彥一人7
    萬5 千元」、「（你舅舅有幫忙本案？）不是幫忙，只是關
    心，他說滿足莊太民的要求，詳細的情形我不清楚」、「（
    己○○出獄，有找你拿錢？）有，他說他出獄，想要借錢，
    我們不理他，他就拿了一封自首書，並說如果不把錢拿出來
    ，就要將自首書寄到地檢署，後來己○○要求一百萬，後來
    降到50萬」等語（ 見92他第203號卷一第347、348頁），核
    與證人紀英彥及其母親林金鳳所述確有交付金錢一節相符（
    見同上卷第331-332、340頁）。另莊太民及其女友簡靜渝分
    別自87年5月14日起至90年4月3日止， 曾郵寄6千元至2萬元
    不等之金錢予己○○，此有信封9個在卷可稽， 又莊太民於
    87年7月27日曾交付5萬元予己○○母親賴秀珍， 亦有收據1
    紙存卷可參（均附於中機組案宗一附件三），足認證人李仁
    富、林金鳳及莊太民確有交付金錢予證人己○○，證人己○○此部分所述應堪採信。
(四)證人莊太民雖於上開槍、彈案件中及本案偵、審中均供稱上
    開槍、彈是證人己○○所寄藏云云；惟證人莊太民確曾與案
    外人鄧秋景於上開槍、彈在佳樂汽車旅館為警查獲後之同年
    月24日至臺灣臺北看守所接見證人洪文豐，並要求洪文豐擔
    槍一節，亦據證人洪文豐於原審到庭具結證稱：「鄧秋景到
    台北去是要跟我說有人在汽車旅館搜到槍，他告訴我，我已
    經涉及槍砲案，多一枝槍也不會有影響，希望我能夠幫忙擔
    一枝槍，我一口回絕」等語（見原審卷三第95頁），並有洪
    文豐在監在押紀錄表、所涉槍砲案件判決書、接見登記表各
    一份附卷可稽。且證人莊太民於原審審理中亦到庭具結證稱
    ：「找洪文豐是鄧秋景請我帶他去，找己○○是要他不要拖
    我下水」、「我們是因為鄧秋景認識看守所的所長，他要去
    找所長，我們找完所長後，才順便辦理接見」等語（見原審
    卷二第111頁）， 足認證人莊太民確曾至南投所辦理特別接
    見證人己○○， 並有台灣南投看守所93年8月16日函檢附特
    別接見申請單一份在卷可憑（見本院上訴審卷一第189、190
    頁）。雖被告所舉證人即南投所辦理接見之主管梁錦昇在本
    院上訴審證稱：如果接見時莊太民有表示提供30萬元予己○○，要他承擔罪責，我會記在接見要旨內，也會制止他，談
    話要旨沒有記載，即表示當時沒有提及云云（見本院上訴審
    卷二第56-58頁）。 然查特別接見，並無錄音錄影，是莊太
    民與己○○間如趁所方人員不注意而為上開條件之約定，亦
    非不可能，是梁錦昇之證言，並不足為有利於被告之證明。
    又證人莊太民事後翻異，指係己○○拖其下水云云，但上開
    槍、彈為警查獲時，證人李仁富、紀英彥均供稱係證人莊太
    民所持有、寄藏，並無供述係證人己○○所持有、寄藏，已
    如前述，是當時並無查獲上開槍、彈係證人己○○所持有、
    寄藏，證人己○○亦無製作任何關於上開槍、彈之筆錄，如
    何拖證人莊太民下水？且證人莊太民於原審審理中亦證稱：
    「（有人要叫己○○來頂替，是否知情？）知道」、「（是
    誰叫己○○頂替？）不知道」等語 （見原審卷二第107頁）
    ，足認證人莊太民所述，確有避重就輕之虞，不足採信；再
    者，證人李仁富、紀英彥於上開槍、彈為警查獲時，均供稱
    上開槍、彈係莊太民所寄藏，而於87年5月1日被告製作筆錄
    時，卻同時翻異前詞，供稱上開槍、彈係證人己○○所持有
    、寄藏，益證證人李仁富、紀英彥前揭所述，係因證人己○○允諾證人莊太民之請求為其擔槍後，莊太民請證人李仁富
    、紀英彥配合，始有槍彈係己○○所持有之不實陳述；且證
    人己○○之綽號為「阿豐」，並無「文豐」之綽號，此亦經
    證人李仁富、紀英彥於原審審理中證述甚明，是證人己○○
    關於此部分之證述，應堪採信。
(五)又證人己○○與被告確係熟識，並交往密切，此經證人己○○於偵查中證述明確，並經證人即員警陳誌苑於偵查中結證
    其於中機組為真實陳述之證述：「丁○○是刑事組小隊長，
    己○○是透過丁○○介紹認識˙˙˙」、「我知道己○○與
    丁○○是認識很久的朋友，而且己○○相關煙毒及槍械案件
    都是由丁○○所承辦的；己○○並沒有向我提過他與丁○○
    有金錢糾紛」、「˙˙˙己○○的案件都是由丁○○所承辦
    ，也是丁○○決定是否要借提」等語（見92年偵字第3918號
    卷第178、171-172 頁）； 及證人即員警李義勇於偵查中結
    證其於中機組為真實陳述之證述：「在前述丙○○、ＢＯＯ
    兄弟因案羈押在台中看守所及少年觀護所後，有一天己○○
    突然帶著小菜及酒前來草屯分局刑事組與我們大家閒聊，當
    時我心想己○○與就前述丙○○、ＢＯＯ兄弟之案件亦有關
    聯，為何會出現在草屯分局，然後由丁○○向我們介紹己○○，我才知道己○○這個人」等語（見92年偵字第3918號卷
    第189頁）相符。另由被告於原審法院87年訴字第107號鐘惠
    寶違反槍砲彈藥刀械管制條例案件之87年4月8日審理時亦到
    庭作證稱：「（被告〈指該案之被告鐘惠寶〉何時與你聯繫
    ？）是在1月18日他透過別人說要出面，並說出他名字，他
    是透過他鄰居己○○說他想出面」（見該案影卷第15頁），
    亦可見證人己○○與被告確係熟識，且關係匪淺。而據證人
    己○○於本案偵查中接受調查局中機組詢問時證稱：「87年
     4月23、24或25日間，我友人莊太民因為槍砲案件在草屯鎮
    佳樂汽車旅館同為股東之李仁富、紀英彥辦公室抽屜內被查
    獲九○手槍乙把，莊太民即找他的友人鄧秋景設法由莊太民
    、鄧秋景與鄧秋景熟識的南投看守所科長（姓名不詳，這是
    鄧秋景跟我說的）聯繫安排『特別接見』，因特別接見不必
    錄音、錄影，故莊太民跟我在會客室時，向我表示槍枝希望
    我能替他擔下來，又莊太民於警訊（應為檢察官同年 4月20
    日偵訊時）筆錄中曾供述槍枝所有人是『文風』（真實姓名
    為洪文豐，為鄧秋景之好友），惟洪文豐當時被借提至台北
    ，他們無法找洪文豐頂罪，因我名字中也有一個『豐』字，
    他們可以用我的名字來矇混過關，且他們要我以警方尚在瞭
    解槍枝來源期間由我自動報繳方式報繳該槍枝為三人脫罪，
    莊太民願意給我15萬及李仁富、紀英彥願意給我15萬，共計
    30萬元的安家費，鄧秋景也在現場，但因為當時莊太民並未
    告訴我槍枝之確實查獲地點，我回舍房後在 4月29日立即打
    報告表示願意自動報繳槍枝 1把，但我誤以為莊太民的槍枝
    是在辦公室外的草皮堆內，故在報告中我是寫『放在辦公室
    前的草皮堆內』並指定由草屯分局負責借提，5月1日上午丁○○果然又來借提我至佳樂汽車旅館辦公室做我筆錄，我當
    時有更正因記憶錯誤，槍枝應放在佳樂汽車旅館辦公室抽屜
    內以配合莊太民被查獲之地點，另當天中午丁○○又叫我進
    佳樂汽車旅館辦公室的廁所內表示，我主動報繳槍枝他沒有
    績效，對上司無法交代，他願意提供槍枝一把要我再擔下來
    ，並詢問我槍枝應放置何處較妥，我因思念我祖母，即向丁○○表示槍放在草屯鎮茄老山我祖母墳墓旁，我可以順便祭
    拜我祖母，丁○○同意後約在下午1點左右，由丁○○安排
    我友人陳明輝母親在草屯鎮○○路所開設之『漂亮寶貝』理
    容店（陳明輝目前在草屯鎮○○路○段418號另開設『甜蜜蜜
    』理容店）安排應召女郎一名至佳樂汽車旅館二樓房間內進
    行性交易，由我友人余昭濱（目前高雄少年監獄服刑中）開
    車接送該名應召女郎，房間前門由丁○○及另一名警員把守
    ，後門由保四總隊支援借提之兩名員警把守，下午 2點我與
    丁○○及前述員警即至我祖母墳墓旁50公尺左右之草堆旁，
    由丁○○放好槍枝後叫我拿起來並拍照存證後，回草屯分局
    製作繼續這份筆錄後還押看守所」等語（見92他第 203號卷
    一第37-39頁）；又於原審審理中證稱：「我在87年5月被告
    借提我出去時，我就與被告達成協議，一但我想出來的時候
    ，我就寫報告說要報繳槍枝，並且指定草屯分局借提我」、
    「被告與莊太民如何講我不清楚，但莊太民與鄧秋景到看守
    所辦理特見，莊太民跟我說被告5月1日會來借提我出去」（
    見原審卷二第59、61頁）等語綦詳。
(六)證人己○○雖於 87年4月29日曾自動向南投所報告欲報繳上
    開槍、彈，此有其自白狀一紙附卷可參（附於中機組案宗二
    第16頁），惟其係稱：「我於民國87年2月2日將上述槍械藏
    於草屯鎮佳樂汽車旅館辦公室前草堆中」、「因今日上所長
    法治宣導後，回到房中自己深思後，認為與其如此偷偷私藏
    ，不如自首，且佳樂汽車旅館老闆『阿富』為我朋友，我不
    願若有一天遭警搜出而連累到他。我想請求鈞長，能讓草屯
    分局刑事組人員來借提，不然因上回中興分局來所借提，我
    未據實告知，及因我涉檢肅流氓於87年2月3日至縣刑警隊報
    到時，也未曾告知，若由其他分局來借提，恐對我不利」等
    語（見87偵第1948號卷第4-5頁）， 核與上開槍、彈係於佳
    樂汽車旅館辦公室之抽屜內為警查獲之藏放地點不符。且上
    開槍、彈甫於87年4月7日為草屯分局刑事組警員查獲，證人
    己○○即於同年月29日即自首欲報繳上開槍、彈，且表示願
    讓草屯分局借提，而請求排除中興分局，若非證人己○○與
    被告有默契或約定條件存在，何以要指定草屯分局刑事組借
    提？又證人己○○與被告熟識，而被告係負責肅槍業務，則
    如指定草屯分局刑事組借提，當可預見會由被告前往借提；
    再者，若非有條件交換，被告何以願意擔負刑責之風險讓證
    人己○○與證人Ａ１為性交易（如後述）？證人己○○前於
    看守所僅陳報欲報繳一枝槍，後於被告製作筆錄時卻供稱：
    「（你的槍彈共有多少？是否全部都願報繳？）我目前有兩
    枝制式手槍、子彈九顆，我均全部報繳」等語（見87偵第19
    48號第6至8頁），證人己○○就佳樂汽車旅館查獲之槍、彈
    ，已是受證人莊太民之託代為承擔，事實並非其持有已如前
    述，若非被告要求證人己○○擔槍以作為績效，何以於被告
    製作筆錄時，復可另供出一批槍、彈？若非被告與證人己○○有條件交換，何以如此？證人陳誌苑於中機組詢問時亦證
    稱：「（你有無於87年間借提己○○至佳樂汽車旅館？過程
    為何？）有的，我在87年間曾配合丁○○借提己○○，當時
    丁○○是將己○○借提至草屯鎮佳樂汽車旅館，丁○○表示
    要和己○○談事情，當時將己○○借提至汽車旅館辦公室時
    己○○有很多友人來訪，我曾向丁○○表示不妥，但丁○○
    表示他作主就可以了；當時我與配合前往借提的偵查員吳敏
    行、林裕志和保四員警黃文孝、董漢明等人在佳樂汽車旅館
    辦公室外等候，丁○○則和己○○及己○○友人莊世（士之
    誤）傑等人在佳樂汽車旅館辦公室內談事情，至於談論何事
    ，我不清楚；當天我們在佳樂汽車旅館停留時間多長，我忘
    記了」、「（前述借提己○○至佳樂汽車旅館時，係何人前
    來探視己○○？）當時來探視己○○的友人來來去去有很多
    人，我僅記得有莊世（士之誤）傑、莊太民及李仁富等人，
    至於其他人我則記不清楚了」等語（見92年偵字第3918號卷
    第170-171頁）。 是被告與證人己○○於佳樂汽車旅館所談
    何事？按常情押解人犯前往起槍，理應保密，以防人犯逃脫
    ，何以證人己○○以犯罪嫌疑人身分前往起槍竟有許多友人
    來訪？又證人陳誌苑在原審亦證稱：「（當天是否有很多兄
    弟在場？）有，有聽說被告在排解黑道糾紛的情形」等語（
    見原審卷二第173頁）， 既只是單純起槍，何以會有排解黑
    道糾紛之事？足認被告確係明知證人莊太民要求證人己○○
    擔槍一事，並以之要求己○○為其擔槍，增加其績效為條件
    ，始願配合製作不實之筆錄無訛，被告辯以對於證人莊太民
    要求證人己○○擔槍一節，伊並不知情云云，不足採信。被
    告於警詢時雖稱：「我要求己○○通知家人到場，但是他母
    親不在，便請他通知最要好的朋友到場，當時他通知好朋友
    ：莊士傑（男，62.05. 05˙˙˙）到場」； 然其於中機組
    詢問時又稱當時己○○的母親或太太有在場（見92年他字第
    203號卷二第247-248頁），故被告辯稱因己○○家人不願到
    場才通知友人到場云云，顯然無據。
(七)秘密證人Ａ１雖經原審及本院歷審屢次傳喚或並拘提均未到
    庭，（以下所述與甲、乙事實均有關聯）惟其於中機組詢問
    時證稱：「『漂亮寶貝護膚中心（位於南投縣草屯鎮）』實
    際經營者為陳永宏的母親，所以陳永宏是小老闆，陳永宏的
    本名叫陳明輝，謝志輝是漂亮寶貝的經理，張文上（綽號『
    大頭』）也是漂亮寶貝的經理，我與他們是同事間的關係，
    沒有任何債權、債務關係」、「『漂亮寶貝護膚中心』業務
    若在店內， 一般客人只服務『半套』，價格2千元，若客人
    有需要性交易時，則可先到『漂亮寶貝護膚中心』櫃檯付帳
    三千元之後，由經理同意後安排出場服務，地點則在中心以
    外的處所，拆帳方式為中心抽1千元，護膚小姐實得2千元」
    、「我的花名為『真真』，我有從事『外場服務』」、「在
    我右胸部上方有一朵彩色的牡丹圖案刺青」、「曾經見過我
    右胸部上方的牡丹圖案刺青的人，都會以為是玫瑰圖案，所
    以我不會感到意外，而任由他人誤認該朵刺青為玫瑰花」、
    「在我印象中，我曾與他（指己○○）從事過三次性交易」
    等語。又稱：第三次與己○○性交易之時間約在八十八年八
    月之後的三個月左右，張文上在『漂亮寶貝護膚中心』再度
    告訴我要我到上次同一個犯人的家裡從事性交易，並由張文
    上開車載我過去，當時我記得己○○的家像鄉下的房子，我
    跟張文上先到達，我印象中當時家中尚有他的媽媽及一個小
    孩在家，而我當時是站在己○○房間外面的廣場邊，過了沒
    多久，草屯分局的員警即押解己○○到他的住所，我看到他
    被二名該分局便衣員警押到他的房間，並且沿路對他拍照，
    我當時還要求員警不要照到我，他們表示拍照只是要紀錄己○○押解到的時間存查，不會照到我，說完員警就叫我跟己○○進到他房間內與他性交易‧‧‧ 但此次性交易費用3千
    元則是由張文上收取，己○○都沒有拿給我，完事後仍由張
    文上載我返回『漂亮寶貝護膚中心』」等語（見92偵第3918
    號尾卷第4至8頁）；又於偵查中證稱：「（你曾經在草屯鎮
    漂亮寶貝護膚中心服務過？）有，在87年到88年，在九二一
    地震前就在那裏服務，地震後又去服務到89年改名『甜蜜蜜
    』以後才沒做」、「（在漂亮寶貝護膚中心工作性質？）在
    護膚中心做護膚，若有性交易再到客人指定地方從事性交易
    。半套2千元，全套是3千元，我的花名叫『真真』」、「（
    你的身體有刺青嗎？）我的右胸上方有刺一朵『牡丹花』的
    紋身，但別人都以為是玫瑰花，有時忘記我的名字時就會指
    名說是身體有刺『玫瑰』的那個人」、「（〈提示Ａ１92年
    9月29日在中機組調查筆錄之己○○照片〉 是否認識？）我
    不認識他，但他曾經是我性交易的客人，我曾與他有三次性
    交易」、「（與己○○性交易的時間、地點？）第一次是88
    年5月在佳樂汽車旅館地點在草屯，那一次是第1次性交易只
    記得他剃光頭‧‧‧第三次是綽號『大頭』的張文上載我到
    己○○的家，他家是鄉下類似三合院的房子，後來有二個便
    衣刑警押己○○從車上下來，就走進門口進去右手邊第一個
    房間，從己○○下車時在大門口警員有對他照一張像（相）
    ，進去房間時也照一張，我當時有跟警員說不要照到我，那
    位警員說他們要記錄犯人什麼時間在什麼地方的存證，等警
    員照完，我才進去房間與己○○從事性交易，那二位警員則
    在外面顧著。交易完以後錢由張文上收去，張文上再載我回
    去『漂亮寶貝』」、 「（〈提示92年9月29日在中機組調查
    筆錄所附房屋照片〉是否曾經到過這間房子？）這間房子我
    有去過，這間房子是己○○他家，我與他第三次性交易是在
    這間房子裏面」（92年偵字第3918號偵查尾卷第12-14 頁）
    各等語明確，並有己○○住家照片二張在卷可稽（92年偵字
    第3918號偵查尾卷第11-1頁）。又證人陳永宏於本案接受中
    機組人員詢問時亦證稱：「漂亮寶貝護膚中心經營項目主要
    有『半套』及『全套』服務，其中『全套』服務為客人可帶
    理容小姐出場性交易，大部分為理容小姐與客人自行談妥且
    做熟客，性交易價格為3千元， 本店不會另外收費，拆帳比
    例為理容小姐實得2千元，『漂亮寶貝護膚中心抽成1千元」
    、「在87、88年間（詳細時間記不清楚），余昭濱剛好和我
    在漂亮寶貝護膚中心，當時余昭濱告訴我己○○曾打電話到
    漂亮寶貝護膚中心要找理容小姐進行性交易，而排班剛好輪
    到『珍珍』（按即『真真』之同音字，以下同），所以我就
    安排『珍珍』出場服務，至於是何人載她過去及至何處，我
    則不清楚，但是余昭濱和我講完前述己○○打電話來的事情
    後，我們就分開了」、「我知道他（即己○○）當時因案被
    抓去關了，但我不知道他何以能夠打電話到漂亮寶貝護膚中
    心找理容小姐出場」、「漂亮寶貝理容護膚的帳務都是由當
    班的經理整理，當天按各理容小姐拆成後實際所得發放，餘
    款即為各店拆成後所得，帳務則交由陳宏焜負責」等語明確
    ；又於偵查中具結證稱： 「（帶小姐出場多少錢？）3千元
    」、「（漂亮寶貝內有一小姐身上有玫瑰花的刺青？）是有
    ，我不知道他真名字，只知他叫『珍珍』」、「（己○○會
    帶小姐出場？）我印象中沒有」、「電話不是我接的，是余
    昭濱接的，余昭濱告訴我說：『阿豐』要找小姐」、「（張
    文上在漂亮寶貝做什麼工作？）經理」、「（如果有小姐出
    場，張文上會不會知道？）他會知道，因為他是經理」等語
    （92年度他字第203號卷二第194-196、200、201頁）。堪信
    證人Ａ１所述應為真實； 且證人己○○自87年2月間起即在
    監執行，證人Ａ１亦不曾前去會客，當無串證之可能，是證
    人己○○此部分有關性交易之證述應堪採信。至證人己○○
    於本院上訴審審理時雖證稱前後與其性交易之女子有二個（
    見本院上訴審卷二第66頁），此與Ａ１所述不符合，應係證
    人己○○誤記所致，尚難以憑採而為不利於被告之認定。
(八)證人陳誌苑於原審具結證稱：「（87年5月1日）有全程參與
    ，己○○全程沒有離開我的視線」、「（當天有無幫己○○
    叫小姐從事性交易？）沒有」云云（ 見原審卷二第169頁）
    。惟證人陳誌苑於中機組詢問時證稱：「當時丁○○是將己○○借提至草屯鎮佳樂汽車旅館，丁○○表示要和己○○談
    事情，當時將己○○借提至汽車旅館辦公室時，己○○有很
    多友人來訪，我曾向丁○○表示不妥，但丁○○表示他作主
    就可以了；當時我與配合前往借提的偵查員吳敏行、林裕志
    和保四員警黃文孝、董漢明等人在佳樂汽車旅館辦公室外等
    候，丁○○則和己○○友人莊世傑等人在佳樂汽車旅館辦公
    室內談事情，至於談論何事，我不清楚」等語（見92偵第39
    18號第170頁）。 是證人陳誌苑於原審所為之證述，核與其
    於中機組詢問時所述是否有全程在場等情互核不符。又證人
    莊士傑於原審審理中證稱：「他們從茄荖山回來的時候，腳
    上都是土，且還拿了一個塑膠袋，表面也都是土」等語（見
    原審卷二第97頁）；證人陳誌苑於原審審理中證稱：「（茄
    荖山挖土取出槍枝的第一時間，有無看到？）我不知道，但
    我只知道槍枝拿出來時都是泥巴，我有照相，我忘記有沒有
    挖土，我沒有看到，我只知道槍有泥巴」等語（見原審卷二
    第174頁）； 莊士傑並在本院上訴審證稱是在被告押證人己○○至茄荖山取槍後，回到分局門口時看到的云云（本院上
    訴審卷三第47頁），被告因此以若非真有挖掘槍枝之事，何
    以腳上及塑膠袋都是土、連槍枝都沾有泥巴云云至辯？然觀
    之卷附起槍照片6幀（附於92年度偵字第3918號第33、34 頁
    ），現場並無挖土跡像，且現場亦無濕濘之狀況，槍、彈亦
    無沾附泥巴之情，足見被告帶證人己○○進入前往茄荖山即
    已尋獲，應無挖土取槍之情事，證人莊士傑、陳誌苑所述均
    與事實不合，尚非可採。證人陳誌苑在本院上訴審作證時雖
    更進而證述其亦參與取槍，當時有向在旁做新墳之工人借工
    具挖槍云云（本院上訴審卷三第47頁）。然證人陳誌苑先於
    原審證稱：「我忘記有沒有挖土，我沒有看到，我只知道槍
    有泥巴」云云，後於本院上訴審證稱如上，前後已見不一；
    況所述亦與被告於警詢、中機組詢問時所辯：「當時我們都
    未攜帶任何挖掘工具，乃請在附近工作的工人幫我們挖掘」
    （91年他字第913號卷第141頁反面）、「經附近在旁工人協
    助，才將己○○報繳制式槍枝取出」（ 92年他字第203號卷
    第2宗第244頁反面）不合，已無可採。而反觀證人己○○於
    接受中機組詢問時證稱「˙˙˙ 下午2點我與丁○○及前述
    員警即至我祖母墳墓旁50公尺左右之草堆旁，由丁○○放好
    槍枝後叫我拿起來並拍照存證後，回草屯分局製作繼續這份
    筆錄後還押看守所」（ 92年他字第203號卷第1宗第38-39頁
    ），其陳述「員警將槍放置在草堆旁」，與卷附起槍照片相
    符；又證人己○○於本院上訴審審理證稱：「（那天是否隔
    壁有人要造墳墓人家拜託他來挖的？）就在路邊為何要叫人
    來」（本院上訴審卷二第62-63頁）， 亦與照片中編一、五
    、六均看得出柏油路面痕跡之情吻合，堪信證人己○○所述
    為真實。再，被告於接受中機組詢問時供稱：「（前述照片
    中編號一、二明顯可見草堆中槍枝擺放在黑色塑膠袋內，為
    何編號三、四、五、六圖片槍枝擺放卻變成報紙？）照片中
    編號一、二槍枝擺放在黑色塑膠袋內已是最內層，我將槍枝
    取出後，撿拾旁邊廢報紙將槍枝擺放其上，我再拍照並要己○○指證槍枝位置人槍合照」（92年偵字第3918號卷第26頁
    反面），其既稱「槍枝擺放在黑色塑膠袋內已是最內層」，
    而照片中編號一、二係從較遠處往「起槍現場」方向照，既
    均已露出黑色塑膠袋之痕跡，更可證明己○○所述「員警將
    槍放置在草堆旁，不用挖掘」屬實，而丁○○稱「請旁邊的
    工人挖」，或陳誌苑稱「我有去向人借工具挖」，均係明顯
    說謊而無足信憑。至被告又稱該槍已嚴重銹蝕，若非長時間
    埋在土裡，豈會如此云云？然槍枝有銹蝕情形，亦非不得作
    為栽槍之用，其以此為辯，亦不足採。被告於本院95年10月
    12日審理時雖聲請傳喚證人即取槍時共同前往之實習員警戊○○證述取槍過程，戊○○證述當時伊負責支援工作，距離
    取槍現場約有二、三十公尺，未負責察看槍枝工作，槍枝取
    得之後也未接觸該槍枝，上車時有看到槍枝包著，有人說槍
    枝有生鏽，取槍時伊並未向他人借用挖掘工具，因當時伊在
    警車旁邊，沒有進去，不知取槍過程等語。證人戊○○所證
    揆之上開論述，亦不足為有利於被告之認定；至其於辯護人
    詰問以「你們在到公墓之前有無看到什麼人帶著這把槍？」
    時，雖答稱：「沒有」。然被告既要栽槍，豈容證人發覺其
    栽槍過程；況戊○○當時係在距離取槍現場約二、三十公尺
    遠之處負責支援工作，並不知取槍過程，則其如何能瞭解被
    告於取槍前先栽槍之過程，所證自亦不足為有利於被告之認
    定。
(九)證人陳誌苑、吳敏行、莊太民、李仁富、莊士傑雖於審理中
    均證稱未看到有人叫女子提供己○○性交易云云，惟證人陳
    誌苑、李仁富均證稱渠等並未進入佳樂汽車旅館辦公室等語
    ，自無從得知證人己○○有否與證人Ａ１從事性交易行為，
    尚難據此遽認證人己○○、Ａ１並無進行性交易；另證人陳
    誌苑、吳敏行為陪同被告至佳樂汽車旅館查緝槍枝，如有人
    叫女子提供己○○性交易，則渠等亦有利害關係，且證人陳
    誌苑、吳敏行與被告同為草屯分局刑事組同事，顯有迴護被
    告之虞，尚難採信。證人陳誌苑於原審審理中證稱：「（己○○出來時，都有說要交槍？）每次都有」等語（見原審卷
    二第168頁）， 而證人己○○於每次報繳槍枝後製作筆錄時
    ，亦均供稱並無持有其它槍枝等語，是若非有人提供槍枝，
    證人己○○如何每次亦均有槍枝可報繳？又證人莊太民、李
    仁富就佳樂汽車旅館查獲之槍、彈委請證人己○○頂替已如
    前述，就本案亦具利害關係，所為上開證述亦難採信。證人
    張文上雖於原審審理中到庭證稱「漂亮寶貝」並無經營色情
    ，且沒有載小姐出場云云、證人余昭濱於原審審理中翻異前
    詞，證稱未曾在「漂亮寶貝」擔任櫃檯工作，亦未曾到過佳
    樂汽車旅館或載小姐出去外面服務云云，惟此部分業據證人
    陳永宏於偵查中證述明確，核與證人己○○、Ａ１所述情節
    大致相符，證人張文上、余昭濱上開所述，亦不足憑信。證
    人陳永宏於原審審理中到庭證稱：「（秘密證人有提到「漂
    亮寶貝」有改名為「甜蜜蜜」，有何意見？）不是我在作，
    我不知道」、「（是何人在經營的？）我不記得」、「（為
    何調查站的訊問筆錄中回答是你母親與友人所開的？）（證
    人沉思很久不回答）」云云（見原審卷二第84、85頁），核
    與其於偵查中所述及證人張文上於原審審理中證稱：「（「
    漂亮寶貝」與「甜蜜蜜」的老闆各為何人？）漂亮寶貝是蕭
    金桃，「甜蜜蜜」是陳永宏」等語（見原審卷二第91頁）所
    述不符，顯有避重就輕之嫌。證人陳永宏雖辯稱其於偵查中
    所述全是調查站的人叫伊說的云云，惟經訊其「調查站的人
    有說如果你不這樣說就不讓你回去？為何要順著調查局人員
    的話說？」時，證人先則沉思不知該如何回答，後答稱：「
    因為事情我根本不記得了，我也有說有些事情我不記得」等
    語（見原審卷二第88頁），是證人陳永宏上開所述實難採信
    。至於證人己○○是否會改造槍枝尚與本案無關，辯護人指
    稱己○○有在住處或其週遭藏放槍枝之習慣，亦屬無據。
(十)綜上所述，上開於佳樂汽車旅館查獲之槍、彈確係證人莊太
    民所有，此經證人李仁富、紀英彥於上開槍彈甫為警查獲時
    供述明確，證人莊太民亦曾要求證人洪文豐為其擔槍，亦經
    證人洪文豐到庭證述並有接見紀錄表附卷可稽，而證人莊太
    民、李仁富、紀英彥亦確有支付證人己○○款項，證人陳永
    宏於偵查中證稱確有安排Ａ１與己○○進行性交易、證人Ａ
    １亦證稱確有與己○○於佳樂汽車旅館進行性交易；證人陳
    誌苑亦證稱押解證人己○○至佳樂汽車旅館查槍時，被告曾
    與證人己○○私下談事情，被告有幫忙排解黑道糾紛，證人
    己○○亦有很多友人前往探視，隨即證人己○○復有供出一
    把槍等情，核與證人己○○證述相符；證人陳誌苑、吳敏行
    、李仁富、莊士傑、張文上、余昭濱、陳永宏雖於審理中證
    稱並沒有看見性交易云云，惟證人李仁富、莊士傑、陳誌苑
    、吳敏行依渠等前所證述並無全程在場，尚難為有利被告事
    實之認定；而證人張文上、余昭濱、陳永宏就此部分亦同具
    利害關係（渠意圖營利媒介性交易之部分，有受追訴之可能
    ），且證人陳永宏於偵查中已證述明確，是證人張文上、余
    昭濱、陳永宏於審理中所述實乃迴護之詞，不足採信；證人
    林忠賢於原審審理中證稱：係證人己○○帶路前往查槍等語
    ，惟證人林忠賢與被告一同前往查緝槍枝，亦具有利害關係
    ，且關於取槍之細節大都證稱不記得等語，是所為之證述，
    尚難為有利被告事實之認定。被告此部分犯行，事證明確，
    犯行堪予認定。
四、關於事實一之（二）即乙事實部分：
(一)查證人己○○於接受中機組詢問時證稱：「88年『九二一大
    地震』後，因我家中都無消息，我基於擔心便要求前來看我
    的友人（是誰我記不清楚了）聯絡丁○○借提我，我願意再
    「主動」報繳槍枝，所以在同年10月底我又寫報告表示願意
    自動報繳槍枝， 並指定草屯分局前來借提，11月2日丁○○
    果然又借提我出去讓我回家， 所以我在11月2日供出一把槍
    ，11月3日丁○○再借提我讓我回家， 我又再供出一把槍，
    前述兩把槍都是丁○○提供的，均置放於我住所的房間及後
    面果園內， 而前述兩把槍的筆錄都在11月3日才製作及扣押
    槍枝，後來經鑑定為玩具手槍而不起訴，可能是因為丁○○
    來不及更換槍管所致」等語（ 見92他第203號卷一第35至43
    頁）。 雖證人己○○之88年11月2日警詢筆錄（由被告丁○○詢問） 記載：「警方在88年11月2日16時許，在草屯鎮○○路42號後面查獲」、「（警方除了查獲該槍械外是否另有
    未起獲的槍械？）我記得還有壹枝，但因家裏地震很亂，一
    時未清理，故無法立即起獲」、「˙˙˙我希望警方再借提
    我，讓我把這些槍械繳交，以免流入社會犯案」云云（中機
    組案宗二第49頁）。然查， 若被告於88年11月2日16時許
    即已起獲槍枝， 而該次警詢筆錄製作時間為88年11月2日16
    時30分至17時，己○○當日已告知「家裏還有一支未起獲的
    槍械」， 且彼時距離檢察官限定解回之時間（當晚九時前，
    見中機組案宗二第51頁之偵查指揮書）尚有數小時，且依
    被告於本院更一審所述，第二天（即11月3日） 取槍時所費
    時間僅約十分鐘（見本院更一審卷一第110頁）， 如此簡易
    之事，被告何以於第一天（11月2日） 未要求己○○繼續尋
    找該槍械，而係應己○○要求以南投縣警察局草屯分局名義
    於88年11月2日以（88）投草警刑字第17017-1號函請南投地
    檢署再准予繼續借提己○○（中機組案宗二第52頁）？實
    與常情有違，應無被告所製作己○○警詢筆錄所記載：「因
    家裏地震很亂，一時未清理，故無法立即起獲」之情。此外
    並有台灣南投地方法院檢察署88年度偵字第4947號己○○違
    反槍砲彈藥刀械管制條例案卷內之資料在卷可稽，堪信證人
    己○○於中機組詢問詞所述為實。又，被告雖以若為績效及
    獎金而栽槍予己○○，應無提供不具殺傷力之玩具手槍之理
    云云，然此次係因九二一地震，己○○想返家探視而欲主動
    報繳槍枝，被告一時準備不及，始以玩具手槍充數應付無疑
    。
(二)次查己○○於中機組詢問時又稱： 「我在92年3月19日的筆
    錄中曾供述丁○○在‧‧‧88年11月2日、3日栽槍案要我擔
    下來，其中在我住所的性交易服務應為88年11月2日或3日，
    我在此予以補充更正，當時性交易完成後，該名應召女郎出
    我弟弟房間曾被我母親賴秀珍看見，因此她可以為我作證‧
    ‧‧‧」等語（同上卷第64頁），核與證人Ａ１前揭證述情
    節相符。 雖證人陳永宏於94年11月8日審理時證稱：「（88
    年9月21日921大地震後漂亮寶貝護膚中心還繼續經營？）沒
    有，也沒有原址開設另一家」、「（是否地震後沒有繼續經
    營？）該處已經拆掉，沒有人繼續經營」云云（見本院更一
    審卷一第282-283頁）。 然證人陳永宏（原名陳明輝）於92
    年9月22日接受中機組詢問時已陳明：「˙˙˙ 86年間我至
    我母親蕭金桃之友人開設之『漂亮寶貝』護膚中心擔任副理
    、經理約1年多， 87年間『漂亮寶貝』護膚中心由張文上擔
    任經理後，我仍偶而會到『漂亮寶貝』護膚中心看店˙˙˙
    其間另曾從事中古車買賣生意，後來又回到『甜蜜蜜』護膚
    中心擔任經理迄今」等語（見92年他字第203號卷第2宗第19
    4頁反面）； 參以卷附陳永宏涉犯妨害風化等案之92年度投
    刑簡字第879號台灣南投地方法院刑事簡易判決、 92年偵字
    第4105號台灣南投地方法院檢察署檢察官起訴書（原審卷二
    第129-131頁）， 記載陳永宏於90年間某日因多次媒介、容
    留5至6名以上年籍不詳之成年女子與不特定男客為性交、猥
    褻之行為時， 仍為南投縣草屯鎮○○里○○路○段418號甜
    蜜蜜護膚名店之實際負責人等情，足見證人陳永宏於本院更
    一審所述不實而無可採信。至被告另舉證人戴慶明作證己○○於91年、92年間因案被收押於南投所，戴慶明亦因案被收
    押於該所，並與己○○同牢房，於其同牢房期間，己○○曾
    對戴慶明訴說因丁○○查案嚴峻，致其走投無路，說要叫一
    些人串謀誣賴丁○○云云， 經查己○○於92年1月19日、92
    年5月28日及92年6月9日， 固曾與戴慶明同牢房，有南投守
    在監所或出監所收容人資料表在卷可考（本院上訴審卷三第
    120-125頁）， 然己○○於本院上訴審已堅決否認有對戴慶
    明為上開欲誣賴被告之言詞，且二人並無深交，衡情己○○
    若要找一些人來誣賴被告，應不會向無關之第三者戴慶明告
    知之必要，是戴慶明個人片面之詞，亦不足取。
五、關於事實二之（一）、（二）即丙、丁事實部分：
(一)證人己○○於接受中機組詢問時證稱：「 91年8月27日（星
    期日）我因丙○○強盜案遭臺中地檢署裁定交保七萬元‧‧
    ‧我交保後以公用電話聯繫林世凌及丁○○‧‧‧後來因為
    我感念丁○○大老遠從南投趕來看我，想請他去ＫＴＶ喝酒
    ，但丁○○表示他當天當值，無法分身，所以丁○○先返回
    草屯分局，隨後我亦搭乘計程車至草屯分局與他碰面‧‧‧
    買洋酒及三、四樣小菜到草屯分局飲宴，當時在場者有丁○○、我、曾Ｘ鑫、丁○○刑事組的組員『阿勇』，後來草屯
    鎮『香港』理容ＫＴＶ總經理洪尉智（阿勇的同學）亦前來
    現場致意，丁○○喝到一半時便叫我到他辦公桌旁，拿出一
    張指證丙○○擁有槍枝的文件要我簽名蓋章做秘密證人，當
    時我並不曉得該文件是要栽槍給丙○○，因為丁○○表示這
    只是要借提丙○○讓他回來走走而已，我認為沒什麼關係才
    簽名， 後來8月底（30或31日其中一天）左右，丁○○駕駛
    其所有之豐田（TOYT甲 C甲MRY2.2）墨綠色轎車至天鵝湖ＫＴ
    Ｖ酒店找我，我坐他車子外出後，丁○○將車子停在草屯鎮
    ○○路旁，從前座置物櫃中拿出裝有一把手槍及五發子彈之
    牛皮紙袋給我，要我栽槍給丙○○，並說目前借提時間未定
    ，要我等候他通知時間及槍枝擺放位置，丁○○要我寫信先
    知會丙○○說丁○○會去借提他，並拜託他擔一把槍給丁○○作業績，我當場即將該牛皮紙袋收下，並於當天晚上寫信
    給丙○○，但我怕寫的太明顯事情會曝光，所以只在信中表
    示我的朋友丁○○會去看他」等語（見92他第203號卷一第4
    1-43頁）；並有證人己○○署名『阿丰』之致丙○○信件一
    封（中機組案宗一第15頁〉）內容略為「至今才提筆深感
    萬分歉意，至中所一個禮拜了，生活的好嗎？甚念，本來想
    去探望你們，但因某些事不便成行，尚請見諒！這幾天我會
    請七農去看你，有什麼事等見面後再詳談˙˙˙」等語可稽
    。
(二)證人丙○○於92年5月16日接受中機組詢問時證稱： 「在91
    年9 月間‧‧‧我在台中看守所曾突然接獲己○○寄來一封
    給我的平信，內容主要是問候我，在信最後他提到丁○○將
    會到台中看守所借提我，但並未提及丁○○借提我是何目的
    」等語（92他第203號卷一第184頁正面）；「丁○○果然和
    他的同事‧‧‧（詳細日期我忘了）前來台中看守所借提我
    ，主要目的是來詢問我涉案的強盜案件內容及詢問我是否尚
    有其他槍枝要報繳，在丁○○等至台中看守所借提我回草屯
    分局的偵防車上，丁○○問我有沒有前述查獲的五把槍以外
    的槍枝可以報繳，我回答他我沒有槍可以交，他即向我表示
    他會提供一把改造四五手槍（改造手槍俗稱「土狗仔」）給
    我，並要我將該槍擔下來表示槍枝是我的，以充作他的績效
    ，當時我因害怕被他們刑求，迫於無奈只好同意，丁○○先
    借提我回草屯分局，並當場詢問我槍枝要擺哪邊比較好，我
    回答沒有適當處所可以擺放，擺放在我住處（南投縣草屯鎮
    ○○里○○路238號）好了， 當時我在草屯分局內，丁○○
    並沒有馬上押解我回住所，而是在草屯分局內等待改造手槍
    送來，當時丁○○是向我表示要叫「阿豐」（即己○○）帶
    前述槍枝來，我聽他的意思即了解前述丁○○要我頂替所有
    之改造槍枝應該在己○○那邊，但因我只是單純頂替丁○○
    栽槍而已，所以我並不清楚己○○槍枝如何來，我也沒有詢
    問丁○○，後來在草屯分局內又等了一陣子，直到下午丁○○才從一只牛皮紙袋中拿了一把四五改造手槍給我看，並詢
    問我這把槍是否合適，我同意後丁○○及前述兩位同事就押
    解我回前述住處放槍，回到我住處後，我表示槍要放在二樓
    我的房間內，但丁○○看過後，表示因之前台中市警察局第
    五分局人員才來我房間搜索過，如果有槍的話，早就被人搜
    走了，所以不適合擺放槍枝，丁○○看過二樓環境後，即指
    示我槍枝擺放在我弟弟ＢＯＯ之前的套房內浴室旁之透明小
    置物箱中，由丁○○自牛皮紙袋中將槍枝擺放在該箱內，上
    面再放一些鞋子作為掩飾，另兩名員警在旁觀看，最後由我
    手指該置物箱，丁○○自箱中取出該槍枝，全程由其中一名
    員警負責拍照，另一名在旁戒護，其後我又被押解回草屯分
    局製作筆錄，並在筆錄中虛偽供稱該槍枝是賴嚴清交給我的
    ，製作完筆錄後我即移送台中地檢署由承辦檢察官複訊後，
    還押台中看守所」（同上卷第184頁反面、第185頁正面）；
    「在前述丁○○第一次借提我並作完筆錄後，丁○○表示要
    同案在押的我的弟弟ＢＯＯ頂替另一把槍枝，我即表示由我
    頂下來即可，丁○○說這樣同一個人擔兩把槍不好，當時我
    再表示希望能跟我弟弟見面，丁○○即表示過一、兩天會再
    來借提我及我弟弟讓我們兄弟見面，不過大概過了一個多禮
    拜後某日（詳細日期我忘了）上午，丁○○才和兩名員警（
    其中一位上次借提時他也在場）借提我和我弟弟ＢＯＯ至草
    屯分局，不過我已忘記當時丁○○有無拿另一把要我弟弟林
    ＢＯＯ頂替之四五改造手槍給我們看了。到了當天下午，丁○○及前述兩名員警即帶我及我弟弟回我前述住處，當時我父
    親林義峰也在家中，並曾問我們回來作什麼，我回答要回來
    找一些東西，丁○○就詢問我等槍枝擺放在何處較好，我印
    象中好像是我弟弟ＢＯＯ表示槍枝放在三樓加蓋鐵皮屋之天
    花板內，丁○○同意後，我爸爸就到二樓拿摺疊式鋁梯給我
    ，但因我父親在場，丁○○不敢將槍枝拿出來置放，經向我
    暗示後，我便要求我父親到樓下休息，我父親離開後，丁○○即從原夾在腋下之牛皮紙袋中取出一把四五改造手槍，並
    由他爬上鋁梯將槍枝置放在三樓天花板內，另兩名員警亦在
    旁戒護觀看，丁○○等人再以前述手法要ＢＯＯ手指放槍之
    天花板拍照存證，丁○○再爬上將槍枝取出拍照，並將我等
    押解至草屯分局製作ＢＯＯ筆錄，並由ＢＯＯ頂替丁○○栽
    槍槍枝為ＢＯＯ所有」等語（見同上卷第185頁反面、第186
    頁）。又於92年11月14日接受中機組詢問時證稱、「（《提
    示：編號1至6男子相片影本6張》 你前述於91年9月3日等兩
    次借提在場之員警是否在編號1至6的相片中？分別為誰？）
    編號二是綽號『阿勇』的員警，91年9月3日是他和丁○○及
    編號1、編號5的兩名警員（名字不清楚）借提我並帶我回家
    中取槍，約一、兩星期後丁○○又和他們三人借提我及ＢＯＯ
    ，不過回到草屯分局後，編號5的警員表示要到宿舍睡覺，
    所以是丁○○、『阿勇』和編號一的警員帶我和ＢＯＯ回家
    取槍」、「91年9月3日丁○○等借提我到草屯鎮碧峰里家中
    ，當時除丁○○外，尚有『阿勇』和編號1、5的警員全程在
    場，到達我家時，丁○○等先帶我到我房間，後來丁○○覺
    得不好，又和『阿勇』、編號1、5的警員一起把我帶到林Ｂ
    ＯＯ的房間（約4、5坪大小），他看完現場後，就把放置我
    子女鞋子等雜物的透明塑膠置物箱打開，先拿出鞋子，正好
    我父親回家上二樓，就由『阿勇』陪我父親下樓後，丁○○
    在從他所攜帶牛皮紙袋拿出一把改造之四五手槍，把他放入
    前述透明塑膠置物箱，並把已經拿出的鞋子放在上面及蓋上
    蓋子，然後就要我以手指著該透明塑膠置物箱，由編號一之
    警員負責照相，編號五的警員負責戒護；約一、兩星期後，
    丁○○、『阿勇』和編號1、5的警員又借提我和ＢＯＯ，但
    這次是由丁○○、『阿勇』和編號1的警員從分局帶我和林
    ＢＯＯ回草屯鎮碧峰里家中取槍，丁○○有問我和ＢＯＯ槍
    枝要擺在哪裡，ＢＯＯ說放在我家三樓加蓋鐵皮屋（約4、5
    坪大小）之天花板，丁○○即同意。丁○○、『阿勇』和編
    號1的警員就一起帶我和ＢＯＯ到三樓，我要我父親去拿鋁
    梯，我父親放好鋁梯後，我就要他離開，這時丁○○就從他
    腋下牛皮紙袋中拿出另一把改造之四五手槍，自行爬上鋁梯
    並將前述改造之四五手槍放到天花板上，要ＢＯＯ指著放置
    槍枝的地方，由「阿勇」負責戒護，編號1的警員負責照相
    後，丁○○再爬上天花板拿下該改造手槍拍照，然後就押解
    我和ＢＯＯ回草屯分局，由丁○○和『阿勇』詢問、製作我
    涉嫌搶奪部分之筆錄，至於槍枝部分是由ＢＯＯ被詢問，所
    以是那些警員詢問、製作我不清楚」等語（見92年度偵字第
    39 18號第140頁反面、第141頁），並有該供指認之照片六
    張在卷可稽（同上卷第142頁）。證人丙○○於偵查中復具
    結證稱：「（你在91年9月3日在你家查到一支改造四五手槍
    ？）是」、「（該手槍如何來？）丁○○」、「（他何時給
    你？）他借提我出來帶回分局拿出一把槍叫我擔下來，我們
    回家之後，就把槍放在我兒子的鞋櫃裏」、「（丁○○是何
    時叫你擔一支槍？）在去草屯分局的車上」、「（丁○○槍
    從哪裡出來的？）我只看他拿一個牛皮紙袋，裡面就有槍，
    我在草屯分局裏看到的」、「（在你家查獲的情形？）回到
    我家之後，丁○○問我說槍放哪裡，我告訴他槍放我房間，
    他說第五分局才到我房間搜索他說這不適合，我告訴他我弟
    弟房裡，房間有一個透明置物箱，原本放我兒子的鞋子，丁○○就說把槍放在這裡好，就把一些鞋子先拿出來，把槍放
    入，再把鞋子放進去，再將置物箱放回原處，他就叫我指置
    物箱照相，再把蓋子打開照一張，鞋子拿來再照一張，然後
    就載我回去做筆錄」、「（為何你弟要頂一支槍？）丁○○
    要叫我弟弟出來擔一支槍，我告訴他說我來擔就好，他說一
    人擔二支槍不好」、「（取槍的經過？）丁○○在車子就問
    我們說槍要放在哪裡，我忘記了是我還是我弟提議說要放在
    我家天花板，回到家我爸在家，我叫我爸拿樓梯，原本我父
    站在旁邊看，但丁○○也不敢動，我就叫我爸下樓，丁○○
    他就爬樓梯上去，把槍放入天花板上，把樓梯搬走，叫我弟
    指天花板拍照」等語（見92他第203號卷一第314至316頁）
    。而觀丙○○91年9月3日第1次警詢筆錄（中機組案宗二
    第67 頁）（時間91年9月3日11時35分，地點：草屯分局刑
    事組，受命訊問人小隊長丁○○），丙○○91年9月3日第2
    次警詢筆錄（中機組案宗二第68頁）（時間91年9月3日15
    時35分，地點：草屯分局刑事組，受命訊問人小隊長丁○○
    ）。丙○○於當日11時35分許即製作筆錄表示「願意配合警
    方回家中取槍」，惟竟遲至同日14時30分始前往丙○○家中
    取槍（參丙○○當日第2次警詢筆錄），並於15時35分返回
    草屯分局製作筆錄。故丙○○前稱「丁○○並沒有馬上押解
    我回住所，而是在草屯分局內等待改造手槍送來」、「後來
    在草屯分局內又等了一陣子，直到下午丁○○才從一只牛皮
    紙袋中拿了一把四五改造手槍給我看」等語，與丙○○91年
    9月3日第1次、第2次警詢筆錄製作時間相隔約4小時尚符。
    而丙○○稱「當時丁○○是向我表示要叫『阿豐』（即己○○）帶前述槍枝來」、「（後來己○○有無將前述槍枝拿到
    草屯分局）沒有」等語，亦與己○○表示伊簽下秘密證人筆
    錄後感良心不安，遂未協助丁○○栽槍等語尚符。
(三)證人ＢＯＯ於92年6月6日接受中機組詢問時證稱：「在91年
    9月間，南投縣警察局草屯分局刑事組員丁○○及兩名警察
    突然到臺中少年戒治所借提我，在戒治所現場並沒有向我說
    明借提我的原因，後來警車又開到台中看守所借提我哥哥丙○○，當兩名警察借提丙○○時，車上只剩下我及丁○○，
    丁○○就在車上向我表示要帶我去取槍，我即明白他是要栽
    槍叫我頂替，因我內心會害怕，所以我就答應丁○○的要求
    ，後來我和丙○○兩人即遭丁○○等員警押解至草屯分局，
    我和丙○○在丁○○的同意下使用丁○○的手機撥打我父親
    林義峰的手機，之後丁○○告訴我及丙○○在借提我之前，
    他已經借提過丙○○一次，丙○○已經頂替一把丁○○他自
    己栽的四五改造手槍，現在我要再頂替另一把同樣四五改造
    手槍，之後我和丙○○就由其他組員警先製作我們二人搶奪
    案件的筆錄‧‧‧後來丁○○就過來向我們說他去找前述要
    栽給我的四五手槍很難找，在借提我的前一天他已找到一把
    同樣型式的四五手槍，丁○○隨即從他座位後面鐵櫃中取出
    該把已用黑色塑膠袋裝好的槍枝給我看，我就問丁○○是不
    是要回我家了，丁○○叫我再等一會，到了當天下午三點多
    左右丁○○及前述借提我的兩位員警帶我和丙○○回我前述
    南投縣草屯鎮○○里○○路二三八號住所，在返回我家的路
    途中，丁○○問我及丙○○槍放在何處比較好，因為台中市
    第五分局曾兩次到我家搜索，第一次我們不在家，沒有找到
    我們，第二次我們同案四名共犯（包含丙○○）躲在我三樓
    加蓋鐵皮屋的天花板內，台中市第五分局員警也沒有找到我
    們，所以丁○○即表示要將栽給我的改造四五手槍放在我家
    三樓加蓋鐵皮屋的天花板內，我們回到家後‧‧‧我就叫我
    父親林義峰拿摺疊式鋁梯給我，我便叫他到樓下，丁○○即
    將原來拿在手中用黑色塑膠袋裝好的槍枝，自己爬上鋁梯將
    槍枝放在天花板內，並要我以手指指向放槍枝的的天花板照
    相取證，丁○○再爬上鋁梯將槍枝取出放在地上，要我再指
    向槍枝由其他員警再拍照一次，丁○○隨後將該把槍拿給我
    ，問我會不會使用它，以免到時候法官問我時要我當場表演
    ，我會沒有辦法處理，我立刻將槍枝滑套向後拉了兩次，表
    示我會使用‧‧‧再押解我們兄弟至草屯分局並製作我的筆
    錄，但是當我要製作筆錄時，我發現丁○○早已將筆錄以電
    腦製作完成，只是問我一些細節，並要我將槍枝推稱是同案
    共犯賴顏清所有的，我即遵照丁○○指示在筆錄上簽名捺印
    ，做完筆錄後，丁○○再以一對一對答的方式錄音，其後並
    製作槍枝扣押及照相動作」等語（見92他第203號卷一第319
    -320頁）。證人ＢＯＯ又於92年6月6日檢察官訊問時結證稱
    ：「（你91年9月18日你有會同警察在草屯鎮○○路238號尋
    獲一支改造四五手槍？）是」、「（該手槍來源？）丁○○
    拿的，就是他栽給我的槍」、「（問：情形如何？）他在去
    年9月中旬他提借我，他還借提我哥， 有二名員警去借提我
    哥時，只有我與丁○○在車上，丁○○告訴我說要去取槍，
    我就知道他的意思就是栽槍給我，我知道我們已沒有槍他就
    說我哥已經拿出一把槍，所以我就知道他就要我頂槍」、「
    後來到草屯分局製作搶奪強盜筆錄，作完之後，丁○○跟我
    說四五型手槍找很久了，隨後就從身後的櫃子裡，拿出一個
    黑色塑膠袋，告訴我槍在這裡，我問他是不是要回家，他說
    等一下。等到3點多就帶我哥回家， 在中途丁○○說槍放哪
    裡好，我說放在天花板，因為之前第五分局到我家找過第一
    次我們不在家，第二次我及我哥、張忠成、張忠成的朋友，
    躲在天花板，沒有被找到，第五分局沒有找過那地方，所以
    將槍放在天花板，我們就回家，我爸看我回來，問我幹什麼
    ，我說要拿東西，叫他拿樓梯給我，並叫他下樓，我爸下樓
    ，丁○○先爬上去把槍枝放上天花板，叫我指天花的洞照相
    ，再把槍拿下放在地上，叫我指著槍再拍照。他問我會不會
    使用槍，我就把槍滑套拉了二下，這表示我會用槍，再把槍
    還給丁○○，我們下樓，我爸拿酒下來，丁○○有喝，我及
    我哥也喝，之後我們回草屯分局製作筆錄，筆錄也快完成了
    ，他只問一些細節，例如第五分局為何沒有查到這一支槍」
    、「（作筆錄有錄音？）是筆錄做完後，再錄音」（同上卷
    第323至325頁）等語甚詳。
(四)證人即證人丙○○、ＢＯＯ之父林義峰於 92年8月11日檢察
    官訊問時結證稱：「（ＢＯＯ借提回來你有全程在場？）草
    屯分局的人直接走到三樓，因為我臥室在三樓，有一位姓柯
    的警察叫我迴避」、「（你最近有與柯姓員警見面？）在一
    個月前，他開一臺黑色轎車到我家，叫我上車，我們在車上
    ，他告訴我說如果有一天要開庭，要我說他沒有帶東西到我
    家去。我就問他為什麼，他回答說怕我兒子咬他。我跟他說
    不是己○○咬你嗎，他說己○○的事情形已經告一段落了，
    怕我兒子會咬他，我跟他說要問我兒子，他就說不必了，因
    為之前會客時我兒子跟我說栽槍的事情，所以我問柯警員，
    到底要叫什麼，他就說為了槍枝的事情，他說槍枝多一支也
    是一樣刑期，少一支也是一樣的刑期，然後他說叫我出庭作
    證說他到我家時沒有帶任何東西，我就回答說要問我兒子，
    他就說不必了，就載我回家」等語（見92他第203號卷二第1
    76頁反面、第178頁）。
(五)證人李義勇於92年11月14日接受中機組詢問時證稱：「在91
    年下半年，約在8月底9月初及9月中（ 詳細時間我均記不清
    楚），小隊長丁○○曾先後借提人犯丙○○及ＢＯＯ兄弟二
    人，都是由丁○○率本小隊洪秋田、陳誌苑及我本人去借提
    的，但借提原因我們都不清楚，是丁○○要我們去借提丙○○前由他跟我們說的，丁○○表示丙○○因涉及強盜案槍枝
    案所以才要借提他；第一次是到臺中看守所（或臺中監獄我
    記不清楚）借提丙○○後，押解丙○○返回草屯分局，我印
    象應有製作筆錄，到了下午丁○○率領陳誌苑、我及在押人
    犯丙○○，至丙○○位於南投縣草屯鎮碧峰里（詳細住址我
    記不清楚）之住所取槍，當時我們到達丙○○處所時，其家
    中有祖父在場，丁○○派我留在樓下陪他祖父，過了沒多久
    ，丁○○及陳誌苑即押解丙○○取出一把黑色改造四五手槍
    ，然後我等即返回草屯分局，由丁○○一人自行製作丙○○
    筆錄。第二次在91年9月中，丁○○又找了我等小組4人，表
    示要至丙○○的弟弟ＢＯＯ還有槍枝，要到臺中少年監獄借
    提他，所以我們同樣也將ＢＯＯ押解返回草屯分局，並由莊
    國明偵查員先製作機車搶奪案之筆錄，至於槍枝案的筆錄有
    無製作我並不清楚，下午再由丁○○帶我及陳誌苑至ＢＯＯ
    的處所（同前述林政佑住所）取槍，當時ＢＯＯ的父親在家
    ，當時ＢＯＯ先和他的父親聊天，我在旁邊戒護，然後丁○○接著押解ＢＯＯ上樓要取槍，後面先跟著陳誌苑、我及林
    ＢＯＯ的父親，丁○○和陳誌苑先押解ＢＯＯ到三樓取槍，我
    和ＢＯＯ的父親在二樓停留了一下由他父親簡短介紹二樓房
    間後，我才到三樓，就看到ＢＯＯ手指著天花板，由陳誌苑
    拍照後，完成取槍，隨後我等即返回草屯分局，由丁○○自
    行製作ＢＯＯ筆錄，前述二件槍枝案均由丁○○指定陳誌苑
    移送至臺中地檢署」、「在前述丙○○、ＢＯＯ兄弟因案羈
    押在臺中看守所及少年觀護所後，有一天己○○突然帶小菜
    及酒前來草屯分局刑事組與我們大家閒聊，當時我心想己○○就前述丙○○、ＢＯＯ兄弟之案件亦有關連，為何會出現
    在草屯分局，然後由丁○○向我們介紹己○○，我才知道有
    己○○這個人，洪于智是我國中及高中的同學，當時他比較
    晚到，然後洪于智也向我表示己○○和我們同一屆的，我們
    大家就在那邊閒聊，我印象中己○○好像說他有事起身先走
    」、「（據本組調查，你等在借提丙○○回住所取槍時，你
    曾至樓上，後由丁○○要你至一樓找丙○○的祖父會同取槍
    ，有無此事？）我印象中我都是在一樓陪丙○○的祖父聊天
    ，至於我有無至樓上，我已記不清楚了，我只確定取槍的過
    程及拍照我本人在一樓，並沒有看到在何處起出槍枝」、「
    （據本組調查，你等在借提ＢＯＯ至其住所起出槍枝時，你
    曾至三樓會同取槍，有無此事？）我確實有到三樓，當時我
    到三樓之後，只看見到鋁梯已架好，ＢＯＯ站在梯子上手指
    著天花板，由丁○○指示陳誌苑將前述動作拍照取證」、「
    （當時你們前往ＢＯＯ住所取槍時的槍枝是否就是放置在林
    ＢＯＯ手指之天花板內？）我當時並不清楚，丁○○指示陳誌
    苑第一次拍照ＢＯＯ手指天花板取證時，我的確沒有看到有
    任何槍枝，而在丁○○指示陳誌苑第二次拍照ＢＯＯ手指天
    花板取證前（當時天花板已由ＢＯＯ打開），我看到丁○○
    拿一把手槍交給ＢＯＯ，由ＢＯＯ放在天花板內，再由陳誌
    苑第二次拍照取證，因我當時的想法是，我等從草屯分局押
    解ＢＯＯ至其住所取槍時，我未曾看丁○○手上有拿任何顯
    露於外的任何槍枝，但到了ＢＯＯ家中我們要到樓上取槍時
    ，因我跟他父親曾在二樓短暫停留較晚上去，我不知道他們
    是在那個地方取槍，只知道丁○○交給ＢＯＯ一把手槍放在
    天花板的地方，我當時覺得的此舉不太妥當。並非在原地（
    天花板）取出，所以我立即就掉頭離開。到一樓，等到丁○○小隊長等人取完槍後，印象中是由我開車返回草屯分局，
    如我前述，是由丁○○單獨詢問製作筆錄後，再將ＢＯＯ還
    押」、「（據本組調查，丙○○、ＢＯＯ的住所在丁○○借
    提他們之前，早已遭臺中市警方搜索數次，為何還能在他家
    中天花板中取出槍枝？）我想應該是丁○○跟ＢＯＯ講槍放
    在天花板比較合適的，但是實際的原因我不是很清楚，因為
    前述為何要借提丙○○及ＢＯＯ都只有丁○○小隊長才知道
    ，我們對於丁○○小隊長借提丙○○、ＢＯＯ兄弟的實際原
    因完全不知道，指示我們同在一小隊，由他指揮參與借提的
    」等語（見92偵第3918號卷第188頁反面-190頁）。 證人李
    義勇於原審審理時並稱上開陳述屬實（ 見原審卷二第199頁
    ）。
(六)證人張文上於92年11月28日接受中機組詢問時證稱：「（是
    否認識南投縣草屯鎮民丙○○、ＢＯＯ？交往關係？有無生
    意或金錢往來？）認識，我是透過從前的鄰居張忠成於三年
    多介紹認識丙○○、ＢＯＯ兄弟二人，張忠成並曾帶他們二
    人至我開設之『美麗人生』美容護膚店消費，我剛開始與他
    們二人並不熟識，但是後來他們和一些人無所事事都住在我
    的店裡，幫忙我看店，我只單純提供他們食宿，並沒有給他
    們薪水，除此之外，我與他們兄弟二人並沒有金錢往來」、
    「（你曾否看見丙○○、ＢＯＯ二人持有制式或改造槍械？
    ）沒有，我不曾看過丙○○、ＢＯＯ兄弟二人持有制式或改
    造槍械，他們當時雖然在我『美麗人生』店裡幫忙，但是都
    僅是單純幫我的忙，他們在店外究竟在做什麼我並不清楚，
    另外自從我後來知道他們二人有吸食海洛因及安非他命的習
    慣後，因為我很討厭人家吸食毒品，所以我就請他們離開」
    、「（你曾否向草屯分局刑事組丁○○檢舉丙○○、ＢＯＯ
    兄弟二人持有槍械？）沒有，但是丙○○、ＢＯＯ曾供出遭
    警查獲之槍械是我所有，我並曾因該案出庭作證」、「（你
    曾否向丁○○告知丙○○、ＢＯＯ兄弟二人持有槍械？）沒
    有，我僅曾於今年因前述丙○○、ＢＯＯ持有槍械案件第二
    次至地院開庭時，因法官曾提示他們遭查獲的槍械相片給我
    看，我回去之後曾告訴丁○○，己○○綁架我時所持有的槍
    械，跟法官拿給我看的相片很像，我並沒有向丁○○提過丙○○、ＢＯＯ兄弟持有槍械」等語（見92偵第3918號卷第28
    0 頁反面-281頁）。證人張文上於偵查中具結證稱：「（你
    有看過丙○○及ＢＯＯ持有槍枝？）沒有。除了工作以外時
    間我不會與他們往來」、「（有告訴丁○○說丙○○及ＢＯＯ
    持有槍枝？）沒有。我曾因丙○○案件到臺中地院開第二次
    庭時，法官給看槍枝的相片，我有跟丁○○講有一支槍跟己○○綁架我的那一支很像」等語（見同上卷第282頁），是
    堪信證人張文上確未曾向被告檢舉或提過證人丙○○、ＢＯ
    Ｏ持有槍械之情，則被告借提證人丙○○、ＢＯＯ已屬無據
    ，其原因、理由為何誠非無疑？又被告在製作證人ＢＯＯ持
    有上開槍枝筆錄時，多次問及「為何其他單位未搜出」之內
    容，此亦不符常情。
(七)證人張文上雖於原審審理中證稱曾見過丙○○、ＢＯＯ拿過
    槍及曾經將此事告訴過被告云云，惟與其於中機組詢問及檢
    察官訊問時所述不符，顯係迴護之詞不足採信。證人李義勇
    雖於原審審理中證稱：「（第二次借提丙○○、ＢＯＯ，你
    是否有參與？）有，先借提丙○○、然後押解丙○○到台中
    少監去借提ＢＯＯ，有我、陳誌苑、洪秋田及被告，然後等
    借提出來快中午時回分局用餐，然後由被告帶陳誌苑及我押
    解ＢＯＯ到他家取槍，丙○○印象中好像沒有去，然後到了
    之後，印象中是由被告押解ＢＯＯ跟陳誌苑先到三樓，我聽
    他們講三樓是ＢＯＯ的房間，我是從後面上去的，上去時，
    看到被告已經完成取槍過程，然後再做拍照的動作」、「（
    取槍過程你有無看到？）我是看到被告拿了壹把槍給ＢＯＯ
    ，我沒有仔細聽，當時被告應該是拿槍給ＢＯＯ確認，之後
    再放回天花板拍照完成蒐證，我只有看到拍照蒐證的過程」
    、「我所看到的被告確實有將槍交給ＢＯＯ看，結束之後好
    像是為了完成蒐證，所以將槍重新放回天花板拍照存證，印
    象中好像是被告將槍放回天花板的」、「（當時你看到被告
    拿槍給ＢＯＯ看的時候，天花板是打開或是完整的？）是打
    開的」云云，（見原審卷二第197至199頁），核與其於中機
    組詢問時所證述情節不符，且經原審提示其於中機組詢問時
    所製作筆錄是否看過且簽名，筆錄是否實在，證人李義勇答
    稱當初所描述的均是事實等語（見原審卷二第199、200頁）
    ，證人李義勇事後翻異前詞，亦係迴護之詞，不足採信。證
    人陳誌苑雖於原審審理中證稱：「因為轄區內有發生汽車旅
    館等持槍強盜案，承辦人員是李義勇，他得到線報是丙○○
    等人涉案，有報告給小隊長及被告」云云，惟證人陳誌苑、
    李義勇於中機組詢問時均已證稱：不知道借提證人丙○○、
    ＢＯＯ之原因及理由等語明確（陳誌苑部分見92年度偵字第
    3918號卷第173頁）， 證人陳誌苑前後供述不一，已難採信
    ；且證人陳誌苑、李義勇既與被告為同一組員，如為正常之
    查緝槍枝行動，豈有不知道為何行動之理？另證人丙○○、
    ＢＯＯ之筆錄均由被告一人單獨製作，此有該些筆錄附卷可
    稽，既係回草屯分局始製作筆錄，何以證人丙○○、ＢＯＯ
    均由被告一人單獨製作筆錄，而非由證人陳誌苑所稱承辦人
    李義勇製作筆錄？此均有違常情；證人陳誌苑、李義勇雖均
    於原審審理中到庭證稱並無栽槍情事云云，惟此部分顯係事
    後迴護之詞，不足採信。
(八)證人丙○○於偵查時證稱：「（（丁○○叫你頂槍有何好處
    ？）讓我與家人見面」（92年他字第203號卷第1宗第315之1
    頁）；另證人陳誌苑於接受中機組詢問時亦證稱：「（前述
    丙○○及ＢＯＯ起出槍枝來源？借提原因為何？）我不知道
    ，我們去借提丙○○及ＢＯＯ時，是由我負責該車，其間他
    們二人均有要求打電話對外聯絡，聯絡內容為何我不清楚˙
    ˙˙」（ 92年偵字第3918號卷第173頁反面）等語；且被告
    於本院更一審審理時亦供稱當時有借手機之事（見更一審卷
    二第70頁）。按之常情，押解人犯前往起出槍枝，莫不恐人
    犯逃跑或有人劫囚而應保密行事，豈有讓人犯大張其鼓呼朋
    引伴前來之理？是被告如未與證人丙○○談好條件，則如何
    可能將自己之手機借予證人丙○○撥打使用，復可聯絡其親
    友到場之理？
(九)另辯護人雖以被告借提丙○○查緝槍枝之時間係91年9月3日
    ，而己○○寄予丙○○之信函於91年9月6日始寄達，為被告
    借提證人丙○○查緝槍枝之後，因認此部分證人己○○所述
    不實云云。查己○○署名『阿丰』之致丙○○信件一封內容
    略為「至今才提筆深感萬分歉意，至中所一個禮拜了，生活
    的好嗎？甚念，本來想去探望你們，但因某些事不便成行，
    尚請見諒！這幾天我會請七農去看你，有什麼事等見面後再
    詳談˙˙˙」等語。雖該信件寄達台中看守所之日期為91年
    9月6日。 然據證人己○○於92年3月19日中機組詢問時證稱
    ：「（91 年間丁○○有無再要你栽槍？）有的，91年8月27
    日˙˙˙ 我因丙○○強盜案遭台中地檢署裁定交保7萬元，
    ˙˙˙丁○○先返回草屯分局，隨後我亦搭乘計程車至草屯
    分局與他碰面˙˙˙丁○○喝到一半時便叫我到他辦公桌旁
    ，拿出一張指證丙○○擁有槍枝的文件要我簽名蓋章做秘密
    證人˙˙˙後來8月底（30日或31日其中1天）左右丁○○駕
    駛其所有之豐田墨綠色轎車至天鵝湖KTV酒店找我， 我坐他
    車子外出後，丁○○將車子停在草屯鎮○○路旁，從前座置
    物櫃中拿出裝有一把手槍及5發子彈之牛皮紙袋給我， 要我
    栽槍給丙○○，並說目前借提時間未定，要我等候他通知時
    間及槍枝擺放位置，丁○○要我寫信先知會丙○○說丁○○
    去借提他，並拜託他擔一把槍給丁○○做業績，我當下即將
    該牛皮紙袋收下，並於當天晚上寫信給丙○○，但我怕寫得
    太明顯事情會曝光，所以只在信中表示我的朋友丁○○會去
    看他，隔天我即將該信寄到台中看守所給丙○○˙˙˙」等
    語（見92年他字第203號卷一第42-43頁）。查證人己○○表
    示91年8月底（30日或31日其中1天）伊與丁○○見面時，丁○○曾稱「目前借提時間未定」，要伊等候他通知時間及槍
    枝擺放位置。而依南投縣警察局草屯分局91年9月3日投草警
    刑字第1977號函稿（見中機組案宗二第71頁反面）雖丁○○擬稿日期在91年8月26日， 惟其正式發文給南投地方法檢
    察署請准予借提之日期卻在91年9月3日， 故己○○稱91年8
    月底丁○○與之見面時，曾稱「借提時間未定」，與事實相
    符。又丙○○於92年5月16日中機組詢問時證稱：「我是於
    91年8月24日遭台中市第五分局緝獲的」（見92年他字第203
    號卷一第184頁）， 另丙○○之臺灣南投地方法院法務部在
    監在押資料表（ 見原審卷一第184頁）記載「入監日期：91
    年8月25日。羈押單位：臺中看守所，91年8月25日入本監」
    。雖己○○署名『阿丰』之致丙○○信件未記載信件書寫日
    期，惟細譯該信件內容，己○○表示「至今才提筆深感萬分
    歉意，至中所一個禮拜了」， 91年8月底距離丙○○被緝獲
    日期大約為一個禮拜，故堪認己○○書寫信的日期在被告丁○○借提丙○○之前，亦與己○○所證91年8月底（30日或3
    1日其中1天）伊與丁○○見面後當天晚上寫信給丙○○，但
    伊怕寫得太明顯事情會曝光，所以只在信中表示伊的朋友丁○○會去看他等情相符。上開信件之書寫，可為己○○供述
    丁○○要求其栽槍並進而提供槍枝當時其內心忐忑不安之佐
    證，而己○○書寫信件之日期既在丙○○被借提之日期前，
    且證人己○○確有寄信予丙○○，告知丁○○將前去看他，
    果然丁○○即前去借提丙○○，是尚難以前揭信函送達證人
    丙○○時間在被告借提證人丙○○查緝槍枝之後，即認證人
    己○○所證不實。
(十)綜上所述，證人己○○、丙○○、ＢＯＯ就被告要求渠等配
    合擔槍部分情節互核相符，且證人己○○所述曾於上開時間
    前往草屯分局與被告、證人李義勇飲酒等情，亦與證人李義
    勇所述情節相符，證人己○○所為證述即非無據；證人丙○○證稱被告確有攜帶牛皮紙袋前往其家中；證人林義峰亦證
    稱其住處三樓天花板前已經臺中市第五分局搜索過，並無查
    獲槍枝等語， 佐以臺中市政府警察局第五分局於91年8月24
    日至證人丙○○、 ＢＯＯ位於南投縣草屯鎮○○路238號住
    處搜索，並未搜得應扣案物品，當時證人林義峰確有在場，
    此亦有該局搜索筆錄一份附卷可參（附於臺中地方法院92年
    度少訴字 第1號案件臺中市警察局第五分局刑案偵查卷宗內
    ）；證人丙○○於91年8月24日為警查獲後， 於同月25日即
    進入台中看守所，此有證人丙○○之臺灣高等法院被告全國
    前案紀錄表一份附卷足憑；且被告查獲證人丙○○、ＢＯＯ
    放置槍枝之地點，依一般搜索常情，當非難以發覺，是臺中
    市警察局第五分局警員執行搜索時豈會未為查獲，證人丙○○亦無何可能於8月24日被查獲後， 又放置槍枝於其住處內
    ；證人林義峰雖於警詢中證稱：最後一次警方搜索你住處至
    丙○○、ＢＯＯ被逮捕的期間，丙○○、ＢＯＯ曾在半夜回
    去過一、二次等語，惟丙○○已於當日為警逮捕，當無可能
    再半夜回去之可能，證人林義峰此部分之證述，應係誤記所
    致。綜合上情，堪信證人己○○、丙○○、ＢＯＯ所述應為
    真實。此外，復有證人己○○寫予證人丙○○之書信一紙、
    刑事自首狀（附於92他第203號卷一第10-13頁）、證人己○○以秘密證人Ａ１身份製作之檢舉筆錄及真實姓名對照表各
    一份、證人丙○○起槍照片六幀（附於91偵第18686號卷第1
    7-19頁）、證人ＢＯＯ起槍照片六幀（附於中機組案卷第
    72-74、107、108頁）附卷可稽， 此部分事證明確，被告犯
    行堪予認定。
六、關於詐取緝槍獎金部分：
(一)被告因查獲證人丙○○非法持有改造槍械案， 分別取得800
    元、1960元之獎金、查獲證人ＢＯＯ非法持有槍械案取得19
    60元之獎金、 因查獲證人己○○非法持有制式手槍1支案，
    取得2500元獎金，此有南投縣政府警察局草屯分局92年11月
    7日投草警刑字第09200019080號函附被告自87年至91年因查
    獲槍枝所得獎金相關資料附卷（附於92偵第3918號卷第83-1
    08頁）可憑（另因於87年年5月1日查獲己○○非法持有制式
    手槍記功1次， 見警察人員人事資料簡歷表，附於中機組案
    宗二第289頁）。
(二)證人劉滉潾於原審審理中證稱：「88年2月1日到任（草屯分
    局刑事組組長），91年10月1日離職」、 「（犯人如自動報
    繳槍枝，檢察官指揮借提，是固定或輪派？）通常由我指派
    ，但在指派時，會考量偵查員與被告是否熟識，案件性質，
    除非檢察官有特別交代」、「（警政署核發的獎金，你任期
    間是全部歸公積金？）不一定，沒有強迫一定要納入公積金
    ，有時是提撥一定比例，有時則否」、「（關於丙○○獎金
    ，被告是否有領獎金？）應該是由被告領取，被告領取之後
    做何處理，有無納入公積金，我不清楚」等語（見原審卷二
    第151頁）。
(三)綜上所述，緝槍獎金並非一定納入公積金使用，縱有納入公
    積金使用，亦是提撥少部分比例納入，並非全部納入，且公
    積金之提撥亦不具強制性，亦經上開證人證述明確；被告雖
    辯以上開緝槍獎金均納入公積金，伊並無領取云云，惟上開
    獎金均係被告領取，此有上開獎金之印領清冊在卷可稽，被
    告領取上開緝槍獎金後，欲如何使用分配，為其自由，當不
    能以其將獎金納入公積金，即謂上開獎金非其所領取，且亦
    無證據證明被告上開獎金確全數納入草屯分局公積金使用；
    另被告辯以：伊沒有必要為了少數之緝槍獎金栽槍云云，然
    被告既負責肅槍業務，對於查獲槍枝之獎勵（如記功、嘉獎
    、緝槍獎金等）自知之甚明，如績效良好，自可獲得上級長
    官之肯定，亦較易有高昇之機會，而獲得緝槍獎金亦為其明
    知，是被告與前揭證人合作或栽槍之方式為詐術，並領取上
    開緝槍獎金，其縱非以獲得緝槍獎金為其主要目的，然亦無
    解其詐取緝槍獎金之事實，被告上開辯顯係卸責之詞不足採
    信。又本件秘證證人Ａ１屢經原審、本院前審及本院傳拘無
    著，且其待證事項亦已明確，自無待Ａ１能到庭並行交互詰
    問後始終結本案之必要。再證人己○○於87年5月1日經草屯
    分局借提後，於20時59分解還南投看守所時，並未攜帶現金
    或其他物品等情，有台灣南投看守所投所字第0930003168號
    函可憑（見本院上訴審卷二第131頁），是被告前審辯護人
    聲請再發文函查證人己○○解還看守所時，有無攜帶物品乙
    節，即無必要，均併此敘明。
七、本案事證已臻明確，被告所辯係事後卸責之詞，不足採信。
    按被告以外之人於審判外之言詞或書面陳述，除法律有規定
    者外，不得作為證據，刑事訴訟法第159條第1項固定有明文
    惟同法第159條-1第2項並規定：被告以外之人於偵查中向檢
    察官所為之陳述，除顯有不可信之情況者外，得為證據。第
    159條-2亦規定： 被告以外之人於檢察事務官、司法警察官
    或司法警察調查中所為之陳述，與審判中不符時，其先前之
    陳述具有較可信之特別情況，且為證明犯罪事實存否所必要
    者，得為證據。同法第159條-3第3款規定：「被告以外之人
    於審判中有下列情形之一，其於檢察事務官、司法警察官或
    司法警察調查中所為之陳述，經證明具有可信之特別情況，
    且為證明犯罪事實之存否所必要者，得為證據：三  滯留國
    外或所在不明而無法傳喚或傳喚不到者」。證人李仁富、紀
    英彥、張登貴、林金鳳、己○○、陳誌苑、李義勇、陳永宏
    、丙○○、ＢＯＯ、林義峰、張文上、Ａ１等人於偵查中之
    證述，未有何非基於證人自由意志而為陳述之情形存在，且
    其中部分為警察人員，應無顯有不可信之情況存在，依刑事
    訴訟法第一百五十九條之一第二項規定，得為證據。次按刑
    事訴訟法第一百五十九條之二規定，被告以外之人於警詢所
    為陳述與在審判中不符時，若警詢陳述具有較可信之特別情
    況且為證明犯罪事實存否所必要，得為證據；則在證人於審
    判中所證與警詢所述尚無不同之情況時，該警詢所述應無不
    得為證據之理。查，己○○、丙○○、ＢＯＯ於中機組或警
    詢所為之陳述與渠等於法院審理中所為之陳述並無不符合之
    情形，則渠等上開於中機組或警詢所述具有可信之特別情況
    ，且為證明犯罪事實存否所必要，依上說明，亦得為證據，
    具有證據能力。另證人陳誌苑、李義勇、陳永宏、張文上於
    接受中機組詢問時所述與渠等於法院審理時所證有所不符，
    然證人等於中機組詢問時所述並未有何非基於其自由意志而
    為陳述之情形存在，且斯時記憶自較深刻，可立即反應所知
    ，不致因時隔日久而遺忘案情，且較無來自被告同時在場之
    壓力而出於虛偽不實之指證，或事後串謀而故為迴護被告之
    機會，況其中陳誌苑、李義勇為員警，具有法律常識，則渠
    等於中機組詢問時所為之陳述，客觀上應具有較可信之特別
    情況，且亦為證明犯罪事實存否所必要，依刑事訴訟法第一
    百五十九條之二規定，得為證據，具有證據能力。而證人Ａ
    １經拘提未到，拘提報告書記載：因被拘提人未再本轄區內
    活動居住，無法拘提到案，足見其所在不明；然其前於中機
    組詢問時所述與偵查中結證所陳並無不相符合之處，又無不
    法取供之情形存在，具有可信之特別情況，且為證明犯罪事
    實之存否所必要者，得為證據，具有證據能力。被告犯行堪
    以認定，應依法論科。
八、按貪污治罪條例第二條經總統於九十五年五月三十日以總統
    華總一義字第09500075701號令修正公布， 並自九十五年七
    月一日施行，修正前該法第二條規定為：「依據法令從事公
    務之人員，犯本條例之罪者，依本條例處斷；其受公務機關
    委託承辦公務之人，犯本條例之罪者，亦同」，修正後之規
    定為：「公務員犯本條例之罪者，依本條例處斷」。而刑法
    第十條第二項關於公務員之定義，亦經總統於九十四年二月
    二日公布修正，於九十五年七月一日施行，該條款原規定為
    「稱公務員者，謂依法令從事公務之人員」，修正規定為「
    稱公務員者，謂下列人員：一、依法令服務於國家、地方自
    治團體所屬機關而具有法定職務權限，以及其他依法令從事
    於公共事務，而具有法定職務權限者。二、受國家、地方自
    治團體所屬機關依法委託，從事與委託機關權限有關之公共
    事務者」，經比較新舊法，被告無論依修正前後之貪污治罪
    條例第二條及刑法第十條第二項規定，均符合公務員身分，
    依刑法第二條第一項前段規定，應適用被告行為時之法律。
    又，被告行為後，槍砲彈藥刀械管制條例第十一條第四項業
    於九十四年一月二十六日修正公布為同條例第八條第四項之
    罪，並於同年月二十八日開始施行，依修正前第十一條第四
    項未經許可持有可發射子彈具有殺傷力之槍枝罪，其法定本
    刑為「一年以上七年以下有期徒刑，併科新臺幣七百萬元以
    下罰金」，修正後同條例第八條第四項規定之法定本刑則提
    高為「三年以上十年以下有期徒刑，併科新臺幣七百萬元以
    下罰金」，比較修正前後法律，以修正前同條例第十一條第
    四項規定有利於被告，依刑法第二條第一項前段規定，自應
    適用修正前同條例第十一條第四項規定論處。
九、查我國刑法業以中華民國九十四年二月二日總統華總一義字
    第09400014901號令修正公布第1～3、5、10、11、15、16、
    19、25～27、第四章章名、28～31、33～38、40～42、46、
    47、49、51、55、57～59、61～65、67、68、74～80、83～
    90、91-1、93、96、98、99、157、182、220、2 22、225、
    229-1、231、231-1、296-1、297、315-1、315-2、316、34
    1、343條條文；增訂第40-1、75-1條條文；刪除第56、81、
    94、97、267、322、327、331、340、345、350條條文 ；並
    自九十五年七月一日施行。被告行為後，其應適用之相關法
    律已有變更，茲就與本案適用有關之條文，比較說明如下：
    (一)法定刑中罰金刑部分：刑法第三十三條第五款業經修正
公
    布，修正後刑法第三十三條第五款規定「罰金：新臺幣一千
    元以上，以百元計算之」，與修正前刑法第三十三條第五款
    規定「罰金：（銀元）一元以上」不同。比較新舊法結果，
    以舊法即行為時法較有利於被告，故依刑法第二條第一項前
    段規定，本案關於被告所犯下述之罪，其法定刑中有罰金刑
    部分，自應適用行為時之法律規定決定其罰金部分之法定刑
    。(二)法定刑中罰金刑提高標準之新舊法適用：被告行為後
，
    刑法施行法第一條之一於九十五年六月十四日經以華總一義
    字第09500085181號令修正公布增訂。 修正增訂之刑法施行
    法第一條之一規定「中華民國九十四年一月七日刑法修正施
    行後（按指九十五年七月一日），刑法分則編所定罰金之貨
    幣單位為新台幣。九十四年一月七日刑法修正時，刑法分則
    編未修正之條文定有罰金刑者，自九十四年一月七日刑法修
    正施行後，就其所定數額提高為三十倍。但七十二年六月二
    十六日到九十四年一月七日新增或修正之條文，就其所定數
    額提高為三倍」。而本件被告所犯刑法第一百六十五條之罪
    ，其法定刑有罰金刑（銀元500元以下）， 且為刑法分則編
    未修正之條文而定有罰金刑者；於刑法施行法第一條之一修
    正增訂前，其貨幣單位為銀元，罰金刑之提高標準應適用罰
    金罰鍰提高標準條例第一條之規定「依法律應處罰金、罰鍰
    者，就其原定數額得提高為二倍至十倍。」而再依現行法規
    所定貨幣單位折算新臺幣條例第二條規定「現行法規所定金
    額之貨幣單位為圓、銀元或元者，以新臺幣元之三倍折算之
    。」如換算為新台幣，則該條法定刑罰金刑部分，應為罰金
    新台幣15000元以下（500元乘10乘3）。 如適用刑法施行法
    第一條之一規定提高30倍，亦為新台幣15000元以下（500元
    乘30）。比較新舊法適用之結果，其關於法定刑為罰金部分
    之提高標準，新舊法均無不利之情形，故依刑法第二條第一
    項前段規定，自應適用行為時之法律即罰金罰鍰提高標準條
    例第一條及現行法規所定貨幣單位折算新臺幣條例第二條之
    規定。(三)牽連犯部分：刑法第五十五條後段關於牽連犯之
規
    定業已刪除，是被告犯後法律已有變更，而本件被告於舊法
    時期所犯之下列各罪，依新法應各別多次論斷之結果（即數
    罪併罰），其刑度顯較修正前應依刑法第五十五條後段之規
    定以從一重之處斷結果為重，經比較新舊法結果，應依刑法
    第二條第一項之規定，適用有利於被告之法律，即適用被告
    行為時之修正前刑法第五十五條牽連犯之規定從一重處斷。
    (四)想像競合犯部分：本件被告犯罪時，刑法第五十五條規
定
    為：「一行為而觸犯數罪名者‧‧‧從一重處斷」，九十五
    年七月一日修正公布施行之刑法第五十五條規定：「一行為
    而觸犯數罪名者，從一重處斷。但不得科以較輕罪名所定最
    輕本刑以下之刑」，修正後關於但書之限制，為法理之明文
    化，非屬法律變更（最高法院九十五年第八次刑事庭會議參
    照）。(五)連續犯部分：本件被告所犯下述之罪，其中有成
立
    連續犯者，因其得處徒刑之範圍乃依該罪之本刑得加重至二
    分之一而已，顯然比依新刑法規定，應將該多次行為分論併
    罰之結果為輕，依裁判時之新法第二條第一項比較之結果，
    以修正前刑法較有利於被告，應依修正刪除前刑法第五十六
    條規定，以連續犯論處。 (六)定執行刑部分：修正後刑法第
2
    條第1項規定： 「行為後法律有變更者，適用行為時之法律
    。但行為後之法律有利於行為人者，適用最有利於行為人之
    法律」。被告行為後，刑法第51條業於民國94年1月7日修正
    公布，並於95年7月1日施行，修正前刑法第51條規定：「數
    罪併罰，分別宣告其罪之刑，依左列各款定其應執行者：」
    其中第5款規定： 「宣告多數有期徒刑者，於各刑中之最長
    期以上，各刑合併之刑期以下，定其刑期。但不得逾二十年
    。」修正後刑法第51條第5款規定： 「宣告多數有期徒刑者
    ，於各刑中之最長期以上，各刑合併之刑期以下，定其刑期
    。但不得逾三十年。」比較結果，修正後刑法並非較有利於
    行為人，依刑法第2條第1項前段之規定，仍應依修正前刑法
    定其應執行之刑。(七)褫奪公權部分：刑法第三十七條關於
褫
    奪公權之規定，雖亦經修正，然「科刑判決所適用之法律，
    無論係對主刑、從刑或刑之加重、減輕或免除等項，除法律
    別有規定外，應本統一性及整體性之原則而適用之，不容與
    主刑所適用之法律任意割裂」（最高法院85年度台上字第24
    83號判決意旨參照）。本件經整體比較結果應以適用刑法修
    正前法律為有利於被告，關於褫奪公權部分自應適用修正前
    第三十七條第二項之規定。(八)刑法第42條第2項原規定：「
    易服勞役以1元以上3元以下折算1日。 但勞役期限不得逾六
    個月」、第3項規定： 「罰金總額折算逾六個月之日數者，
    以罰金總額與六個月之日數比例折算」。又被告行為時之易
    服勞役折算標準， 業據修正前罰金罰鍰提高標準條例第2條
    規定，就其原定數額提高為100倍折算1日。惟95年7月1日修
    正公布施行之刑法第42條第3項規定： 「易服勞役以新臺幣
    1000元、2000元或3000元折算一日。但勞役期限不得逾一年
    」，第五項規定：「罰金總額折算逾一年之日數者，以罰金
    總額與一年之日數比例折算‧‧‧」。比較修正前後之易服
    勞役折算標準，因本件執行刑部分所定併科罰金部分為新台
    幣六十萬元，若依修正後之規定，其易服勞役折算之時間將
    超過六個月，反而對被告不利，自應以修正前之規定較有利
    於被告，依刑法第2條第1項前段規定，應適用修正前刑法第
    42條第3項規定定其折算標準。 (九)刑法第二百三十一條經修
    正，惟其修正部分係刪除原條文第二項，原條文第三項之包
    庇罪，則調整為第二項，並略作文字之修正，仍應適用修正
    前之刑法第二百三十一條第三項規定論處。
十、查被告於77起在草屯分局草屯派出所擔任警勤區警員，於84
    年調任草屯分局刑事組偵查員，88年升任草屯分局刑事組小
    隊長，負責查緝槍枝等業務，為依法令從事公務之人員。核
    被告丁○○所為：
  (一)其中：(1)甲事實部分之犯行， 係犯刑法第165條使用偽造
之
    證據罪，刑法第216條、第213條之行使登載不實公文書罪，
    槍砲彈藥刀械管制條例第7條第4項之未經許可持有手槍罪，
    貪污治罪條例 第5條第1項第2款之利用職務上之機會詐取財
    物罪。 (2)乙事實部分之犯行，係犯刑法第165條使用偽造之
    證據罪，刑法第216條、第213條之行使登載不實公文書罪，
    刑法第231條第3項、 第1項之公務員包庇他人犯意圖使女子
    與他人為性交之行為而媒介以營利罪。(3)被告偽造關係他人
    刑事案件被告證據之低度行為，為行使之高度行為所吸收；
    明知不實事項登載於職務上所掌管公文書之低度行為為行使
    該公文書之高度行為所吸收，均不另論罪。(4)被告為公務員
    ，假藉職務上之權利， 故意犯刑法第165條後段之使用偽造
    證據罪，依刑法第134條前段規定應加重其刑。 (5)被告就甲
    、乙事實部分，多次使用偽造之證據、行使明知不實事項登
    載於職務上所掌管之公文書之犯行，各時間緊接，方法相同
    ，觸犯構成要件相同之罪，顯係基於概括犯意為之，各應依
    修正刪除前刑法第56條連續犯規定以一罪論，並均加重其刑
    ，且就使用偽造證據罪部分遞加重之。(6)被告所犯持有制式
    手槍、使用偽造之證據、包庇性交易、行使明知不實事項登
    載於職務上所掌管之公文書、利用職務上之機會詐取財物等
    罪間，有方法結果之關係之牽連關係，應依修正前刑法第55
    條牽連犯之規定，從較重之利用職務上之機會詐取財物罪處
    斷。
  (二)其中(1)丙、丁事實部分之犯行， 係犯刑法第165條使用偽
造
    之證據罪，刑法第216條、第213條之行使登載不實公文書罪
    ， 修正前槍砲彈藥刀械管制條例第11條第4項持有可發射子
    彈具有殺傷力之改造手槍罪、槍砲彈藥刀械管制條例第12條
    第4項之持有子彈罪，貪污治罪條例第5條第1項第2款之利用
    職務上之機會詐取財物罪。(2)被告偽造關係他人刑事案件被
    告證據之低度行為，為行使之高度行為所吸收；明知不實事
    項登載於職務上所掌管公文書之低度行為為行使該公文書之
    高度行為所吸收，均不另論罪。(3)被告為公務員，假藉職務
    上之權利，故意犯刑法第165 條後段之使用偽造證據罪，依
    刑法第134條前段規定應加重其刑。 (4)被告就丙、丁事實部
    分各先後多次持有可發射子彈具有殺傷力之槍枝，並多次使
    用偽造之證據、明知不實事項登載於職務上所掌管之公文書
    、利用職務上之機會詐取財物等犯行，均時間緊接，方法相
    同，觸犯構成要件相同之罪，顯係基於概括犯意為之，均為
    連續犯，各應依刑法修正刪除前第56條之規定以一罪論，並
    均加重其刑，且就使用偽造證據罪部分遞加重之。(5)被告以
    一行為同時持有具殺傷力之改造手槍（槍枝管制編號000000
    0000）及制式子彈，為想像競合犯，應依刑法第55條規定從
    一重論以持有具殺傷力之改造手槍罪處斷。(6)被告所犯持有
    可發射子彈具有殺傷力之改造手槍、使用偽造之證據、行使
    明知不實事項登載於職務上所掌管之公文書、利用職務上之
    機會詐取財物等罪間，有方法結果之牽連關係，應依修正前
    刑法第55條牽連犯之規定，從較重之利用職務上之機會詐取
    財物罪處斷。
  (三)又被告所犯貪污治罪條例 第5條第1項第2款之利用職務詐
取
    財物罪，其所圖得財物雖在五萬元以下，但依其犯罪情狀，
    情節並非輕微，故不依該條例第12條第1項規定減輕其刑。
    再，被告所犯甲、乙事實部分與丙、丁事實部分，時間相隔
    有二年十月之久，丙、丁部分係因證人丙○○犯案後被告乘
    機另起犯意所為，二者之犯意顯難認係概括，不能認係連續
    犯，應分論併罰之。公訴人於起訴書犯罪事實欄已敘及被告
    利用職務上之機會詐取財物之事實，惟於證據並所犯法條欄
    將貪污治罪條例第五條第一項第二款法條誤載於起訴書犯罪
    事實五部分，然此部分既經起訴，自在本院審理範圍，僅補
    充貪污治罪條例第五條第一項第二款之法條即足；另起訴書
    業已記載被告交付五發子彈予己○○，惟漏引槍砲彈藥刀械
    管制條例第十二條第四項之法條，亦應予以補充。
  (四)原審認被告犯罪事證明確，予以論罪科刑，固非無見。惟
：
    １、被告並無對許憲豪栽槍（詳如後敘），乃原審另認被告
    有對許憲豪為栽槍之行為，而一併論罪，尚有未洽；２、被
    告上揭甲、乙事實部分及丙、丁事實部分不能認係概括犯意
    ，應分論併罰，然原審以連續犯論以一罪，即有未妥；３、
    槍砲彈藥刀械管制條例業於94年1月26日修正公布， 原審未
    及比較適用；４、就應追繳沒收之金額原審主文、事實均載
    為7220元，惟理由中則計為6420元，前後齟齬，亦屬疏失。
    ５、 依卷附南投縣警察局草屯分局88年11月4日頭草警刑字
    第17017號刑案偵查卷宗（中機組案宗二第43-64頁），尚
    看不出被告就乙事實部分有何申請緝槍獎金而未得逞之證據
    ，原判決就乙事實部分認被告利用職務上機會詐取財物未遂
    ，亦有未當。被告執詞上訴否認犯行，固非可採，及公訴人
    以原審量刑過輕為由提起上訴，亦非有據，然原判決既有上
    揭可議，仍屬無可維持，應由本院將原判決關於利用職務上
    之機會詐取財物部分撤銷改判。
  (五)爰審酌被告犯罪之動機、目的，身為執法人員竟知法犯法
，
    僅為自己升遷及獎金，誣陷他人犯罪，所犯情節重大及次數
    眾多，嚴重影響司法信譽及人民對司法情感，所生危害甚鉅
    ，犯罪後猶飾詞狡辯意圖卸責，更意圖影響證人，犯罪後毫
    無悔意等一切情狀，分別量處如主文第二項所示之刑並定其
    應執行之刑，及就宣告刑、執行刑均諭知罰金易服勞役之折
    算標準，以茲懲儆。
  (六)被告上開違反貪污治罪條例犯行，既經本院宣告有期徒刑
以
    上之刑，應依同條例第17條規定，宣告褫奪公權。另被告所
    詐取之緝槍獎金合計7220元（己○○部分2500元，丙○○部
    分800元、1960元，ＢＯＯ部分1960元）， 應依貪污治罪條
    例第10條第1項、第2項規定予以追繳發還內政部警政署（80
    0元部分）及南投縣政府警察局（另6420元部分）， 如全部
    或一部無法追繳時，均應以其財產抵償之。
乙、不另為無罪部分
一、公訴意旨略以：
  (一)被告未經許可持有具殺傷力之改造玩具手槍 2枝（槍枝管
制
    編號分別為：0000000000、0000000000號），並先後於87年
    2月10日13時5分許、2月11日14時30分許， 以提供槍枝給己○○報繳，己○○則坦承槍枝為其所持有之模式，將上開槍
    枝分別置於己○○指定之南投縣草屯鎮○○路42號右側花園
    及中投公路烏溪段，再借提在南投所羈押之己○○外出予以
    起出並拍照存證，而偽造關於己○○違反槍砲案件之證據且
    使用之，嗣於同日返回草屯分局，並由被告先後製作不實之
    警訊筆錄，進而移送南投地檢署偵辦（87年度偵字第760、7
    75號）， 因認被告涉犯槍砲彈藥刀械管制條例第17條第2項
    、 第11條第4項栽贓誣陷他人持有具殺傷力之改造手槍罪嫌
    ，刑法第134條、第165條之偽造刑事證據罪嫌、第216條、2
    13之行使偽造公文書等罪嫌。
  (二)被告於87年5月1日允許己○○與應召女郎在「佳樂汽車旅
館
    」為性交易而包庇之；復將其於不詳時、地未經許可持有之
    西班牙LL甲M甲廠制式手槍一枝（ 槍枝管制編號：0000000000
    號），放置於己○○位於南投縣草屯鎮茄荖山己○○祖母墓
    地旁之空地，栽槍誣指己○○持有上開槍枝，因認被告涉犯
    刑法第231條第3項之包庇性交易罪嫌、槍砲彈藥刀械管制條
    例第17條第2項 之栽贓誣陷他人持有具殺傷力之改造手槍罪
    嫌。
  (三)被告於91年9月3日， 在南投縣草屯鎮○○路238號丙○○
住
    處，將其於不詳時、地未經許可持有具殺傷力之改造四五手
    槍1枝，置於丙○○住處浴室旁之透明小置物箱中；於91年9
    月18日在上開地點，將其於不詳時、地未經許可持有之具殺
    傷力之改造四五手槍1枝， 置於ＢＯＯ上開住處三樓之天花
    板內， 因認被告涉犯槍砲彈藥刀械管制條例第17條第2項之
    栽贓誣陷他人持有具殺傷力之改造手槍罪嫌。
  (四)被告於88年1月24日 至李長隆位於南投縣草屯鎮○○路
底
    巷41號住處搜索之機會，在三樓房間中，趁李長隆不注意之
    際，從身上取出其未經許可持有且具殺傷力之貝瑞塔制式手
    槍1枝（槍枝管制編號：0000000000號）及制式子彈3發，藏
    放於床頭櫃中，再予以起出，而偽造關係李長隆違反槍砲彈
    藥刀械管制條例案件之證據並使用之，且將李長隆帶回草屯
    分局後，丁○○於製作筆錄時，指示李長隆稱上開槍、彈是
    李志強寄藏，並告訴李長隆依其指示供述可以判輕一點，李
    長隆因害怕，乃同意丁○○之要求，而配合被告製作不實筆
    錄，嗣經移送臺灣南投地方法院少年法庭（89年度少調第31
    號、88年度少訴字第 8號）。又被告並因此而詐取2萬3千元
    之緝槍獎金，因認被告涉犯槍砲彈藥刀械管制條例第17條第
    2 項、第 7條第4項、第12條第4項，刑法第134條、第165條
    之偽造刑事證據罪嫌、第216條、第213條之行使偽造公文書
    罪嫌、貪污治罪條例第5條第1項第2款之罪嫌。
  (五)被告於 86年5月15日凌晨零時許，至許憲豪位於南投縣草
屯
    鎮○○路198號住處， 未經聲請搜索票及並未得到許憲豪之
    同意，即未持搜索票逕行搜索許憲豪上開住處，並將其於不
    詳時、地未經許可持有之掌心雷手槍1 枝放置於其外公所有
    之機車菜籃內，栽槍誣指許憲豪持有上開槍枝，因認被告涉
    犯刑法第307條之違法搜索罪嫌、第165條使用偽造證據罪，
    第216條、第213條行使登載不實文書罪，86年11月24日修正
    前之槍砲彈藥刀械管制條例 第10條第3項持有改造手槍及第
    17條第2 項之栽贓誣陷他人持有具殺傷力之改造手槍等罪嫌
    。
  (六)被告於87、88年間，為詐領秘密證人檢舉獎金，基於概括
犯
    意，連續於查獲洪博智持有槍枝及誣陷李長隆持有槍枝後，
    於不詳之日，在不詳處所主動找羅舜華充當「人頭」秘密證
    人，填具秘密證人真實姓名對照表，以達誣陷效果。於移送
    洪博智及李長隆槍枝案件後，分別於88年4月7日及同年5 月
    27日簽請核發檢舉人獎金， 而於88年4月16日及同年6月3日
    經南投縣警察局准予核發，而詐得洪博智槍械案件檢舉獎金
    13萬元、李長隆槍械案檢舉獎金5萬元，共計18萬元 （羅舜
    華分得約2千至1萬元）， 因認被告涉犯貪污治罪條例第5條
    第1項第2款及刑法第213條之罪嫌。
二、經查：
  (一)按刑法第231條第1項之規定，於 88年4月21日修正公布施
行
    前，規定：意圖營利，引誘或容留「良家婦女」，與他人姦
    淫者，始與該條構成要件該當。經查，被告雖於87年5月1日
    包庇「漂亮寶貝護膚中心」媒介秘密證人Ａ１與證人己○○
    為性交易（即前開甲事實部分），然證人Ａ１既為應召女郎
    ，自願從事與他人性交易之行為，即難謂與上開規定之「良
    家婦女」相當， 此有司法院院字第718號解釋可資參照，是
    檢察官認被告此部分涉犯刑法 第231條第3項、第1項之罪，
    尚有未洽。
  (二)證人己○○雖於偵查及原審審理中證稱上開一之(一)部分
之事
    實，惟其於該案之警詢中即供稱：「（你是否還保存非法槍
    彈？是否願配合警方取出？）我目前還有兩枝槍械，我願配
    合警方取出」、「（你保存的槍械是何種型式？目前置放何
    處？）我現有的槍械是改造八ＭＭ及四五手槍，改造八ＭＭ
    手槍置放於自己住宅附近（家宅右側）花園內，另四五手槍
    放在新建中投公路下」、「（你帶領警方在自宅右側花園內
    起出何種物品？）我帶領警方在自宅右側花園內起出改造八
    ＭＭ手槍一支」、「（該槍枝是何人所有？）該槍枝是草屯
    鎮土城里江建偉所改造放我這裡的」、「（你於何時地帶領
    警方起出該槍械？）我在87年2月10日13時5分帶領警方在草
    屯鎮○○路42號右側花園內起獲該八ＭＭ改造手槍一支」、
    「（目前四五手槍在何處？）該槍械我置放在新建的中投公
    路高架橋下，我用塑膠袋包著藏放住，正確地點我要到達該
    地點才知道，因為用講的我說不出來」等語（見87偵第76號
    第2、3頁）、「（目前你所非法擁有的槍械放置何處？）放
    置中投公路烏溪橋下。（問：該槍械為何人所有？）該槍械
    是台中市一名外號叫阿偉男子所寄放，他在84年元月份寄放
    的」、「（該槍械是何型式？）該槍械是四五手槍」、「（
    經你配合帶領警方於何時地查獲？） 於87年2月11日14時30
    分在草屯鎮○○里○○○路烏溪橋柱中間查獲」等語（見87
    偵第775號第4頁反面）、「（你於何時何地帶同警方前往起
    出槍彈？） 87年2月13日下午13時30分帶同辦案人員在南投
    縣草屯鎮○○里○○路我住處後角處起出以報紙包起來之改
    造手槍三五七轉輪手槍1把子彈6發」、「（起出槍彈由何處
    來？） 我是在台中第一廣場玩具店以新台幣6千元所購買」
    、「（據線提供你有三把以上槍彈是否實在？）實在，有兩
    把87年2月10日及11日經草屯分局派員借提已起出兩把， 今
    天再帶同貴分局及刑事局起出1把共計3把」等語（見87偵第
    842號第4頁）；於該案審理中亦供稱：「 （87年2月10、11
    、13日為警先後3次查獲槍械如何來的？） 都是同一時間、
    地點江建偉拿給我的，共拿5把給我」、 「槍彈是報繳的」
    、「刑警隊陳寬裕告訴我說現在合於自動報繳，我繳了二枝
    ，草屯分局我是叫家人報繳」、「中興分局、草屯分局查獲
    的，是我自動報繳的」、「我要改過自新才報繳的」等語（
    見87年易第159號卷第16、17、34、67、68頁）， 並有證人
    己○○所提出之自白狀一紙附卷可稽（附於同上卷第18頁）
    。是前揭一之(一)部分所查獲之槍枝係為證人己○○所持有
，
    業經證人己○○於該案偵審中多次供述明確，證人己○○雖
    於本案偵查中翻異前詞證稱係被告栽槍的等語，然並無提供
    其他事證以供調查。再證人己○○於本案偵查中證稱：伊係
    於87年5月1日始與被告達成協議等語，則上開槍枝是於87年
    2月間即被查獲， 是此部分即難認係被告與證人己○○達成
    協議而認被告有栽槍之事實；且證人己○○就本案而言，亦
    具有告發人及被害人之利害關係，尚難以證人己○○前後不
    一之供述，遽認被告有此部分之犯行。
  (三)證人己○○雖於本案偵、審中證稱上開一之(二)部分所查
獲之
    槍枝係被告栽槍的等語；證人丙○○、ＢＯＯ於本案偵、審
    中證稱上開一之(三)部分所查獲之槍枝係被告栽槍的等語。
惟
    據證人己○○、丙○○、ＢＯＯ所為證述，被告與證人己○○係達成協議而同意以擔槍為條件及得到丙○○、ＢＯＯ之
    同意，是此部分既係經證人己○○、丙○○、ＢＯＯ之同意
    ，即與修正前槍砲彈藥刀械管制條例 第17條第2項規定之栽
    贓誣陷或捏造證據誣告他人非法持有手槍之要件不符，矧槍
    砲彈藥刀械管制條例業於94年1月26日修正時，該第17條第2
    項規定亦經刪除，是亦無論以此罪可言。
  (四)證人李長隆雖於偵查及原審審理中證稱上開一之(四)部分
之事
    實，惟其於該案之警詢中即供稱：「所查扣玩具槍是我所有
    ，貝瑞塔制式手槍及子彈是坪頂里李志強在半個月前寄放的
    」等語（見88年度少調字第31號第4頁）； 於原審少年法庭
    審理中供稱：「貝瑞塔手槍及子彈是李志強在半個月前拿到
    我住的地方寄放的，槍彈非我所有，玩貝槍是我的」等語（
    同上卷第21頁）明確。核與證人李志強於該案警詢中證稱：
    「我在87年12月中旬在他自宅見過，當時我向他催討一千元
    ，突然見他拿槍指向我，並恐嚇我：『要討什麼錢』，我很
    害怕，立即改口說：『沒有錢還也沒關係』他才收起槍來」
    等語（見88年度少調字第31號第15頁），及於本案中機組詢
    問時證稱：「我因李長隆欠我一千元不還，我即找來我旭光
    國中同學藍明川前往他位於南投縣草屯鎮的住所討債，他躲
    在三樓不下來，我等即進屋找他，隨後他即持一把手槍押著
    我並恐嚇要我們離開，我等看情況不對即離開，之後我就將
    李長隆持槍恐嚇的事情向南投縣警察局中興分局黃俊玉報案
    」等語，於偵查中證稱：「在87年或88年看過，我去他家找
    他，為了要一千元，他就拿著槍押我」等語（見92他字第20
    3號卷一第304頁背面、307頁背面）相符。 證人李長隆雖於
    嗣後即翻異前詞，辯稱：該槍彈是警察栽槍的等語，惟其前
    後供述槍枝來源互核不符，已難採信；證人李長隆經測謊後
    ，其所稱「查獲的槍不是伊的」、「查獲的槍不是李志強的
    」等語，研判未說謊，然就上開測謊結果，亦難推論該案確
    係被告栽槍所致；再就本案起訴事實而言，亦具有被害人之
    利害關係，尚難僅據其所述，遽認被告有栽槍之犯行。
  (五)有關上開一之(六)部分之事實，秘密證人小珍雖於本案偵
查中
    證稱：羅舜華並未見過李長隆或洪博智持有槍枝，是被告抓
    到李長隆與洪博智後，才叫羅舜華去作秘密證人，並配合被
    告制作不實檢舉筆錄，且羅舜華每次所領到的檢舉獎金只有
    2、3千元至1萬元不等等語。惟查：被告於88年1月22日即上
    簽呈以羅舜華為秘密證人Ａ２檢舉證人李長隆非法持有制式
    槍彈，經核准後於同年月24日查獲李長隆持有槍械案，此有
    被告簽呈一份附卷（ 附於中機組案宗二第135頁）可憑，又
    羅舜華於事後之88年8月17日領取5萬元之檢舉獎金，並親自
    簽名、按捺指印於檢舉人Ａ２真實姓名年籍對照表，此有檢
    舉人Ａ２真實姓名年籍對照表一份在卷可稽（見同上卷第13
    6頁）， 足認羅舜華確有收受上開檢舉獎金無訛。又被告於
    88 年2月28日即上簽呈以羅舜華為秘密證人Ａ１檢舉洪博智
    非法持有槍彈，經核准後於同年3月1日查獲洪博智持有槍械
    案，此有被告簽呈1份附卷（附於中機組案宗二第185頁）可
    憑，又羅舜華於事後之88年12月27日領取13萬元之檢舉獎金
    ，並親自簽名、按捺指印於檢舉人Ａ１真實姓名年籍對照表
    ，此有檢舉人Ａ１真實姓名年籍對照表一份在卷可稽（見同
    上卷第186頁）， 足認羅舜華確有收受上開檢舉獎金無訛。
    證人小珍雖證稱：羅舜華每次所領到的檢舉獎金只有2、3千
    元至1萬元不等等語， 然羅舜華既已於上開真實姓名對照表
    簽名、捺指印，並載明收到上開獎金等字樣，應堪認其已收
    受上開檢舉獎金，至其於事後如何分配使用該些獎金，是否
    交予被告，均非他人得以置喙；且小珍證稱：是被告抓到李
    長隆與洪博智後，才叫羅舜華去作秘密證人等語，核與上開
    被告係先上簽呈陳報秘密證人獲准後始查獲李長隆及洪博智
    案不符，證人小珍之證述自有瑕疵，是尚難以證人小珍上開
    有瑕疵之證述，遽認被告有前開之犯行，被告此部分犯嫌證
    據自有不足。
  (六)查被告於86年5月15日零時許，在南投縣草屯鎮○○路198
號
    許憲豪住處查獲一把俗稱掌心雷手槍，係據證人白邦耀之檢
    舉，據白邦耀於警詢稱：「因為我和許憲豪平日就有相處，
    我無意中發現他持槍械在把玩，我怕他誤事，就主動打電話
    向警方報案‧‧‧ 我在86年5月14日23時30分向草屯分局報
    ‧‧‧」等語，嗣被告與組員陳柳崇前去上址果然查獲一把
    掌心雷手槍，許憲豪即稱：「該把掌心雷是白邦耀所有，是
    他寄放的」云云，警方因此同時將該二人移送偵辦。許憲豪
    在南投地檢察署改稱：「掌心雷手槍是我的，在草屯日福玩
    具店買的」（ 南投地檢署86年度偵字第2851號卷4、23、27
    、28頁），嗣該案移轉至彰化地檢署以86年度偵字第7621號
    偵辦，許憲豪於偵訊中又改稱：「該槍不是我的，我說是在
    草屯日福玩具店買的，是白邦耀叫我說的」，案經起訴後，
    許憲豪在彰化地院審理時稱：「槍不是我的，槍是放在機車
    藍子裡，5月初白邦耀寄藏的，大概在5月10日寄藏的」（彰
    化地院87年度易字第396號卷、25、26頁），87年5月26日在
    本院87年度上易字第1143號審理中稱：「‧‧‧86年 5月15
    日在我居處亦有被查到槍」（上開案卷20頁）。依上述筆錄
    顯示許憲豪在其所涉槍砲彈藥刀械管制條例案件中，均承認
    持有掌心雷手槍遭警查獲，僅是該槍究係自己所有或是白邦
    耀所寄藏，供述不一而已，並不曾提及有警察栽槍之事。迨
    至92年11月11日中機組人員赴澎湖監獄詢問證人白邦耀雖供
    稱：檢舉許憲豪之警詢筆錄是應被告丁○○之要求始製作，
    其並未檢舉許憲豪擁有槍枝云云（南投地檢署92偵第3918號
    卷258 頁），許憲豪亦在本案偵查中供稱：「當天凌晨12點
    丁○○拿了張影印的票，說來搜索，我不開門，因我家中有
    二把槍，我就把槍藏起來，藏好之後，丁○○已在我家庭院
    ，他就從庭院搜到屋內，再從屋內搜到庭院，在庭院的機車
    的菜籃發現一支掌心雷手槍被抹布蓋著，他要我摸那把槍，
    我沒有動槍，他可能要讓我留指紋，我們到刑事組，他要利
    用我女朋友威脅我，辦我女朋友褚怡君吸食毒品，還叫褚怡
    君家人告我，他威脅我在筆錄上簽名，後來沒辦法，我只好
    簽名」、「丁○○在敲門，我就沒有開門，我在家裡藏槍，
    等我藏好出去，他已翻牆進入庭院了，我沒有看到翻牆進來
    」等語（見 92他第203號卷二第38頁反面至第39頁反面）。
    指係遭被告違法搜索及栽槍，然許憲豪於被搜索時，係自己
    開抽屜讓警方搜索，因此原審審理時乃訊以；是否即有同意
    警方搜索？答稱：「同意」等語（原審卷二第 234頁），是
    該搜索既得住於該處之許憲豪同意，即無違法搜索之可言。
    而當時之情形，據在場之許憲豪女友褚怡君在原審作證行交
    互詰問時，由辯護人詰問時證稱：「（當日警察敲門時，妳
    及許憲豪各在何處？）在屋子裡面客廳」、「（誰到庭院之
    大門應門？）好像沒有人去應門」「（若妳當時躲在房間內
    之客廳，是否能夠看到庭院及其大門發生何事？）可以」、
    「（警察敲門時，許憲豪沒有應門，做什麼事？）不記得了
    ，好像只是靜靜的在屋內，我們沒有躲起來，我們都在客廳
    」、「（當天許憲豪有做何事？有無打電話連絡他人？）不
    記得，應該沒有」、「（於警察進入房間前，有沒有人打電
    話進來與許憲豪聊天？）不記得」、「（從警察敲庭院大門
    至進入妳們客廳其時間約多久？）有一下子，大約有幾分鐘
    之久，我已經忘記了，警察有在外面叫一陣子」等語；另由
    被告詰問時陳稱：「（有無看到我如何進入屋中？）我有看
    到你翻過圍牆，木門有玻璃可以看到」、「（從我翻牆到進
    去，我是直接去開門或是沒有直接進去？）被告爬牆進去後
    ，是直接去開客廳的門」等語（原審卷二第242、243 、245
    頁）。由證人褚怡君之上述詢答，得知被告前去搜索時有先
    敲大門，當時許憲豪及褚怡君均在屋內客廳，後來看到被告
    翻過圍牆，然後直接去開客廳的門而進入客廳等情，被告雖
    有爬越圍牆之舉動，但於翻過圍牆後，即直接進入客廳，並
    沒有在庭院停留，已難認機車菜籃內所發現之掌心雷手槍為
    被告所栽贓，且該槍枝被發現時，係被抹布蓋著，以被告既
    未在庭院內停留，且其行蹤又都在坐於客廳之許憲豪及褚怡
    君之視線內，被告如何能夠將槍放菜籃並取得抹布將之蓋住
    ？是以許憲豪指遭被告栽槍，尚乏確切之證據資為證明，此
    部分被告犯嫌自有未足，至於被告翻越他人之圍牆，並未據
    許憲豪提出告訴，併此敘明。
三、此外，復查無其他積極明確之證據足以認定被告有公訴人所
    指之此部分犯行，不能證明被告犯有此部分罪行，惟因公訴
    人認此等部分與前開經起訴判刑部分間分別有修正前連續犯
    、牽連犯之裁判上一罪關係，爰不另為無罪之諭知。
據上論結，應依刑事訴訟法第三百六十九條第一項前段、第三百
六十四條、第二百九十九條第一項前段，貪污治罪條例第五條第
一項第二款、第十條第一項、第二項、第十七條、（修正前）第
二條前段，槍砲彈藥刀械管制條第七條第四項、第十二條第四項
、（修正前）第十一條第四項，刑法第十一條、第二條第一項前
段、（修正刪除前）第五十六條、第二百十六條、第二百十三條
、第一百三十四條前段、第一百六十五條、（修正前）第二百三
十一條第三項、第一項、（修正前）第五十五條、（修正前）第
五十一條第五款、第七款、第八款、（修正前）第四十二條第三
項、（修正前）第三十七條第二項，罰金罰鍰提高標準條例第一
條前段，判決如主文。
本案經檢察官乙○○到庭執行職務。
中    華    民    國    95    年    10    月    26    日
               刑事第四庭  審判長法  官  洪  耀  宗
                                 法  官  劉  登  俊
                                 法  官  江  德  千
上列正本證明與原本無異。
如不服本判決應於收受送達後十日內向本院提出上訴書狀，其未
敘述上訴之理由者並得於提起上訴後十日內向本院補提理由書（
均須按他造當事人之人數附繕本）。
                                 書記官  吳  麗  琴
中    華    民    國    95    年    10    月    30    日
【附錄論罪科刑法條】
貪污治罪條例第二條：
依據法令從事公務之人員，犯本條例之罪者，依本條例處斷；其
受公務機關委託承辦公務之人，犯本條例之罪者，亦同。
貪污治罪條例第五條第一項第二款：
有左列行為之一者，處七年以上有期徒刑，得併科新臺幣二百萬
元以下罰金：
二、利用職務上之機會，詐取財物者。
    。
槍砲彈藥刀械管制條例第七條第四項：
未經許可，持有、寄藏或意圖販賣而陳列第一項所列槍砲、彈藥
者，處五年以上有期徒刑，併科新台幣一千萬元以下罰金。
槍砲彈藥刀械管制條例第十二條第四項：
未經許可，持有、寄藏或意圖販賣而陳列子彈者，處五年以下有
期徒刑併科新臺幣三百萬元以下罰金。
修正前槍砲彈藥刀械管制條例第十一條第四項：
未經許可，持有、寄藏或意圖販賣而陳列第一項所列槍砲者，處
一年以上七年以下有期徒刑，併科新臺幣七百萬元以下罰金。
刑法第一三四條：
公務員假借職務上之權力、機會或方法，以故意犯本章以外各罪
者，加重其刑至二分之一。但因公務員之身分已特別規定其刑者
，不在此限。
刑法第一六五條
偽造、變造、湮滅或隱匿關係他人刑事被告案件之證據，或使用
偽造、變造之證據者，處2年以下有期徒刑、拘役或500元以下罰
金。
刑法第二一六條
行使第210條至第215條之文書者，依偽造、變造文書或登載不實
事項或使登載不實事項之規定處斷。
刑法第二一三條
公務員明知為不實之事項，而登載於職務上所掌之公文書，足以
生損害於公眾或他人者，處1年以上7年以下有期徒刑。
刑法第二三一條
意圖使男女與他人為性交或猥褻之行為，而引誘、容留或媒介以
營利者，處5年以下有期徒刑，得併科10萬元以下罰金。以詐術
犯之者，亦同。
以犯前項之罪為常業者，處1年以上7年以下有期徒刑，得併科30
萬元以下罰金。
公務員包庇他人犯前二項之罪者，依各該項之規定加重其刑至二
分之一。


司法院資訊處製作；財團法人民間司法改革基金會備份。
